臺灣高等法院高雄分院刑事判決　　　　95年度上訴字第2006號
上　訴　人　甲○○
即　被　告
選任辯護人　吳建勛　律師
　　　　　　王進佳　律師
　　　　　　李汶哲　律師
上　訴　人　戊○○
即　被　告
選任辯護人　王進佳　律師
　　　　　　李昌明　律師
上　訴　人　己○○
即　被　告
　　　　　　庚○○
前列二人共同
選任辯護人　曾劍虹　律師
上　訴　人　辛○○
即　被　告
選任辯護人　黃金龍　律師
上列上訴人等因偽造文書等案件，不服臺灣高雄地方法院91年度
訴字第2605號中華民國95年9 月27日第一審判決（起訴案號：臺
灣高雄地方法院檢察署91年度偵字第8762號、第13638 號、第15
514 號，移送併辦案號：91年度偵字第11725 號），提起上訴，
本院判決如下：
     主  文
原判決撤銷。
甲○○共同常業詐欺，處有期徒刑參年。扣案如附表三編號一至
十二號所示之物均沒收銷燬，如附表三編號十三至六十三號及附
表四所示之物均沒收。
戊○○共同常業詐欺，處有期徒刑貳年。扣案如附表三編號一至
十二號所示之物均沒收銷燬，如附表三編號十三至六十三號及如
附表四所示之物均沒收。
己○○、庚○○共同常業詐欺，各處有期徒刑貳年。扣案如附表
三編號一至十二號所示之物均沒收銷燬，如附表三編號十三至六
十三號所示之物均沒收。
辛○○連續幫助常業詐欺，處有期徒刑壹年捌月，緩刑參年。
    事  實
一、甲○○係台南縣永康市○○路196 之16號12樓碧特事業集團
    之董事長，以直銷方式經營化粧品及生物科技產品（即健康
    食品）為業，戊○○則擔任總經理一職，實際負責執行化粧
    品及健康食品直銷業務。庚○○係甲○○之妻妹，己○○與
    庚○○為夫妻關係，辛○○係高雄縣燕巢鄉○○村○○○ 街
    21號翰晟企業股份有限公司（下稱翰晟公司）之總經理兼廠
    長，並實際負責公司業務。甲○○於86年1 月25日在高雄縣
    鳳山市○○路○段179 號6 樓設立碧特有限公司（下稱碧特
    公司），為實際負責人，經營化粧品及保健食品之行銷，嗣
    於89年8 月2 日變更登記負責人為己○○（後又於90年7 月
    25日變更登記負責人為林立宗），而庚○○於89年、90年間
    則為碧特公司股東。甲○○又於86年9 月20日，以己○○名
    義在屏東市○○路22號設立碧妥實業有限公司（下稱碧妥公
    司）。再於89年4 月8 日、89年10月23日，分別設立碧泰科
    技股份有限公司（設址同碧特事業集團）、碧勝科技股份有
    限公司（設址同台南縣永康市○○路198 之23號12樓，下稱
    碧勝公司），並於89年10月2 日以其兄林同波名義設立碧圓
    有限公司（設址同碧勝公司），復於90年8 月10日以戊○○
    之兄嫂梁李美蘭名義設立蕾迪雅生技股份有限公司（設址同
    碧勝公司，下稱蕾迪雅公司），此等公司均屬「碧特事業集
    團」之相關企業機構。
二、緣甲○○於86年1 月間設立碧特公司後，與戊○○共同創立
    「蕾迪雅化粧品」品牌，原自國外進口化粧品行銷，惟因進
    口化粧品成本較高或貨源來源不穩定等因素，二人竟與己○○、庚○○等人，共同意圖為自己不法之所有，並基於常業
    詐欺及虛偽標記商品與販賣虛偽標記商品之概括犯意聯絡，
    明知非經領有工廠登記證，不得製造生產化粧品，竟自88年
    底起，由庚○○提供其在屏東縣九如鄉○○村○○路5之1號
    土地私設工廠，甲○○則負責出資及提供工廠生產所需之機
    械器具、原料、包裝盒、包裝瓶等，另提供化粧品配方及技
    術書面資料給具備化工知識之己○○負責調製化粧品原料配
    方，己○○及庚○○並共同負責訂購原料、製造、加工、包
    裝及配送製成品。化粧品原料係向台南縣永康市之彩依化粧
    品工坊等公司訂購，化粧品之瓶子及包裝則分別向新竹市日
    新公司、高雄縣仁武鄉之保仁公司訂作，自89年8、9月間起
    先後從事製造生產「克利果卸粧乳」等化粧品共10種（詳如
    附表一），並將原本進口之化粧品包裝圖案略作修改後，仍
    以與進口化粧品相差不多之價格，由甲○○與戊○○以直銷
    方式行銷。甲○○、戊○○、己○○、庚○○等4 人均明知
    蕾迪雅化粧品系列產品係自行在台製造，並非法國克雷芙爾
    集團（Kariflore） 製造及進口，亦未經法國克雷芙爾集團
    授權製造，竟在附表一所示作之蕾迪雅化粧品系列產品之包
    裝紙盒及包裝瓶（管）上，虛偽註記「總代理：碧特有限公
    司（或蕾迪雅公司）」、「Manufactory:Tech SourceKarif
    lore France By Pikar Lab」、「Kariflore Chaville Par
    is France 」等不實事項，及於產品廣告單上記載「來自法
    國Kariflore 的新科技」，並推由戊○○於產品說明會上，
    向會員介紹產品係法國產製，而藉以表彰及偽稱蕾迪雅化粧
    品系列產品係法國克雷芙爾集團製造之產品，復於碧特公司
    行銷手冊、蕾迪雅事業手冊等宣傳資料內，記載法國克雷芙
    爾集團（Kariflore） 係碧特事業集團之「歐洲區相關事業
    體」，以廣招徠，施用詐術，使不特定之消費者陷於錯誤，
    誤認該產品係法國克雷芙爾集團（Kariflore） 產製，而向
    該公司以直銷方式購買該等產品，蕾迪雅公司內亦有乙○○
    等直銷人員陷於錯誤，投入該直銷事業，並多量進貨。另甲○○、戊○○、己○○及庚○○等4 人，均明知生產含醫療
    或毒劇藥品成份之化粧品，應提出載有原料名稱、成份、色
    素名稱及製造要旨之申請書，連同標籤、仿單、樣品、包裝
    、容器及化驗報告書、並繳納證書費、查驗費，申請中央衛
    生主管機關查驗，經核准並發給許可證後，始得製造生產。
    詎其等竟未經中央主管機關核發許可證，並基於違反化粧品
    衛生管理條例規定之概括犯意聯絡，自86年間起共同擅自在
    屏東縣九如鄉○○村○○路5 之1 號設廠，先後生產如附表
    一之化粧品販售圖利，其中：
  (一)「晶瑩美膚霜（灰藍）」（附表一編號7B，起訴書誤載為7A
    「晶瑩美膚霜（綠白））、「修護日晚霜（灰藍）」（附表
    一編號8B）經送驗結果，分別含有Kojic acid 4.2%、
    Magnesium ascorbyl phosphate0.017%成分，屬含藥化粧品
    。
  (二)「晶陽潤膚霜（綠白）」、「晶陽潤膚霜（灰藍）」、「美
    白粉底乳（灰藍）」、「（美白）粉底乳（綠白）」等化粧
    品（即附表一之9-A 、9-B 、10-B、10-A），均含有Titani
    um dioxide成分，並於包裝紙盒及使用手冊之內容宣稱具有
    「隔離紫外線」、「美白」等防曬功用，屬含藥化粧品。
  (三)「晶瑩美膚霜（綠白）」化粧品（即附表一之7-A）含有業
    經行政院衛生署於79年2月28日以衛署藥字第854964號公告
    列為藥品管理，且不得摻用於化粧品中之「Hydtoquinone」
    成分。
三、甲○○於86年元月間成立碧特公司後，與戊○○共同向案外
    人丙○○○所經營，獲得美國「Fitness 」公司授權，在台
    販賣「Fitness 」所生產之「優挺美健」等保健食品之代理
    商明旻企業有限公司（設於高雄縣鳳山市○○街55巷6 之2
    號，下稱明旻公司）訂購「優挺美健」等保健食品共13種（
    即附表二之Ａ項）行銷，獲悉明旻公司委託翰晟公司作產品
    分裝。詎甲○○與戊○○見進口保健食品銷售頗佳，除續向
    明旻公司訂購部分之保健食品外（即附表二編號1-A 、6-A
    、10 -A 、11-A、12-A、13-A），竟共同為自己不法所有之
    意圖，並基於常業之犯意聯絡，辛○○則基於幫助常業詐欺
    之概括犯意，自89年1 月起至91年4 月22日止，由甲○○提
    供上開保健食品處方及包裝材料，先後多次委託翰晟公司辛○○在台向美隆貿易公司、台灣默克公司、六合化工公司等
    公司購買原料及生產製造、包裝保健食品蕾迪雅S.O.D 錠等
    共7 種（即附表二之2- B、3-B 、4-B 、5-B 、7-B 、8-B
    、9-B） 後，運交甲○○販售。另甲○○、戊○○、辛○○
    3 人均明知上開保健食品係翰晟公司在台製造生產，並非美
    國原裝製造及進口，亦未取得美國「Fitness 」公司授權製
    造，竟共同基於偽造準公文書之概括犯意聯絡，連續多次在
    保健食品之包裝盒、包裝瓶上浮貼標籤，虛偽註記「製造商
    ：美國FITNESS LABO RATORIES （G.M.P） 」（附表二編號
    3-B 、7-B） 、「總經銷：碧特有限公司」、「保證美國進
    口」及屬準公文書之「輸入許可：衛署食字第00000000號函
    」等不實事項，偽稱該等保健食品係美國原裝製造進口之高
    科技生物產品（下稱高科技產品），足生損害於行政院衛生
    署進口管理之正確性及消費者對產品來源之認知，並於該公
    司產品說明書及行銷手冊等宣傳資料內，偽稱美國「
    Fitness 」公司及「Fitness （研發中心）」係碧特事業集
    團之「美洲區相關事業體」，以此詐術方法銷售該等產品，
    使不特定之消費者陷於錯誤，誤認該產品係美國「Fitness
    」公司產製及進口，而向該公司以直銷方式購買上開保健食
    品。嗣於91年4 月22日，經臺灣高雄地方法院檢察署檢察官
    持搜索票指揮法務部調查局高雄縣調查站人員，分別前往碧
    特公司、碧妥公司、蕾迪雅公司、翰晟公司及屏東縣九如鄉
    ○○村○○路5 之1 號等處所搜索查獲，並扣得分屬甲○○
    、庚○○所有，供上開犯罪所用之荳蔻美膚液等物（品名、
    數量詳如附表三、四所示）及與本件犯罪無關之如附表五所
    示之物。總計截至91年4 月22日止，有乙○○等全省各地分
    銷、直銷商會員計12920 名，而銷售或購用上開化粧品及保
    健食品，依該公司電腦統計資料顯示，自90年7 月1 日起至
    91年4 月24日止，銷售金額計新台幣（下同）134,384,820
    元。
四、案經乙○○告訴暨臺灣高雄地方法院檢察署檢察官指揮法務
    部調查局高雄縣調查站查證移送臺灣高雄地方法院檢察署檢
    察官偵查起訴及移送併辦。
    理  由
壹、程序部分：
一、按被告以外之人於偵查中向檢察官所為陳述，除顯有不可信
    之情況者外，得為證據，刑事訴訟法第159 條之1 第2 項定
    有明文。偵查中對被告以外之人所為之偵查筆錄，或被告以
    外之人向檢察官所提之書面陳述，性質上均屬傳聞證據。惟
    現階段刑事訴訟法規定檢察官代表國家偵查犯罪、實施公訴
    ，依法其有訊問被告、證人及鑑定人之權，證人、鑑定人且
    須具結，而實務運作時，檢察官偵查中向被告以外之人所取
    得之陳述，原則上均能遵守法律規定，不致違法取供，其可
    信度極高，自得為證據；本件證人丙○○○於91年4 月22日
    檢察官偵查中所為之證述，性質上雖屬傳聞證據，惟係偵查
    中向檢察官所為之證述，並經具結，且無顯有不可信之情況
    ，衡諸上開規定，自具有證據能力。
二、次按除前三條（即刑事訴訟法笫159條之1至159條之3）之情
    形外，下列文書亦得為證據：１、除顯有不可信之情況外，
    公務員職務上製作之紀錄文書、證明文書；２、除顯有不可
    信之情況外，從事業務之人於業務上或通常業務過程所須製
    作之紀錄文書、證明文書；３、除前二款之情形外，其他於
    可信之特別情況下所製作之文書，刑事訴訟法笫159條之4定
    有明文；本件卷附搜索扣押筆錄、扣押物品目錄表、高雄縣
    政府稅捐稽徵處91年5 月10日函及隨函所附碧特有限公司營
    利事業設立登記及歷次異動登記申請資料、臺南縣稅捐稽徵
    處新化分處91年5 月20日縣稅新分一字第0910018998號函及
    隨函所附蕾迪雅生技股份有限公司稅籍異動資料、營利事業
    設立登記申請書、設立登記表、變更登記申請書、變更登記
    表、臺南縣稅捐稽徵處新化分處91年5 月20日縣稅新分一字
    第0910 01899號函及隨函所附碧泰科技股份有限公司稅籍異
    動資料、營利事業設立登記申請書及設立登記表、臺南縣稅
    捐稽徵處新化分處91年6 月21日縣稅新分一字第0910024589
    號、第0910024590號函及隨函所附碧勝科技股份有限公司、
    碧圓有限公司基本資料查詢、稅籍異動資料、營利事業設立
    登記申請書、屏東縣稅捐稽徵處91年7 月10日函及隨函所附
    碧妥實業有限公司登記基本資料，雖屬被告以外之人於審判
    外之書面陳述，惟均係具公務員身分之人本於法定職務所製
    作，具例行性，且無顯不可信之情形，衡諸上開規定，上開
    文書自得為證據，而具有證據能力。又就通訊監察譯文部分
    ，辯護人原主張無通訊監察書而無證據能力，然嗣後於原審
    已不否認其證據能力（見原審卷二第23頁），併予敘明。
三、又按「搜索、扣押及勘驗，應制作筆錄，記載實施之年、月
    、日及時間、處所並其他必要之事項」、「前二條筆錄應由
    在場之書記官製作之。其行訊問或搜索、扣押、勘驗之公務
    員應在筆錄內簽名；如無書記官在場，得由行訊問或搜索、
    扣押、勘驗之公務員親自或指定其他在場執行公務之人員製
    作筆錄」，刑事訴訟法第42條第1 項、第43條分別定有明文
    ；顯見執行搜索之公務員本即可親自製作搜索扣押筆錄，亦
    可指定其他在場執行公務之人員製作搜索扣押筆錄。是若執
    行搜索人自行製作搜索扣押筆錄，則此時執行搜索人即為紀
    錄人，則其僅於筆錄上紀錄人欄簽名，當無不可。又當執行
    搜索人指定其他在場執行公務人員或係由書記官製作筆錄，
    則此時搜索人即與紀錄人非同一人，且為上開法律明文允許
    。從而，卷附搜索扣押筆錄之製作，並未違反法定程序，況
    縱使執行搜索人依法需簽名而疏未簽名，顯亦不影響本件扣
    案物係調查站人員持搜索票合法搜索所扣得，亦無礙被告人
    權之保障，是辯護人所辯：搜索筆錄上只有記載紀錄人，而
    無執行人之記載，又搜索筆錄上之紀錄人與執行搜索人並非
    同一人，有違刑事訴訟法第42條第1 項、第43條之規定，依
    刑事訴訟法第158 條之4 規定，基於人權維護，搜索扣押筆
    錄及查扣之物品應無證據能力云云，亦非可採。
四、再按「被告以外之人於審判外之言詞或書面陳述，除法律有
    規定者外，不得作為證據」、「證人、鑑定人依法應具結而
    未具結者，其證言或鑑定意見，不得作為證據」，刑事訴訟
    法第159條第1項、第158條之3分別定有明文。經查，證人林
    立宗、蘇怡甄、沈燕翼、邵進來、洪佩文、林孟潔於調查局
    所為之陳述及乙○○、方子華、蘇朝慶、周業群、王玉意、
    劉靜芬、林禎芸、劉梅桂、李莉萍於偵訊中未經具結之陳述
    ，均屬被告以外之人於審判外之言詞陳述，被告甲○○已爭
    執上開審判外陳述之證據能力，且其中乙○○、方子華、蘇
    朝慶、周業群、王玉意、劉靜芬、林禎芸、劉梅桂、李莉萍
    等人於偵訊中之陳述，並未具結，並有違上開刑事訴訟法第
    158 條之3 規定，自均無證據能力。
貳、實體方面：
一、上訴人即被告己○○並未於本院審判期日到庭，惟其於本院
    調查時與上訴人即被告甲○○、戊○○、庚○○、辛○○於
    本院審理時均矢口否認有上揭犯行，被告甲○○辯稱：化粧
    品是標示技術來源來自法國，並非指法國製造及進口，並沒
    有欺騙他人及使他人陷於錯誤，且消費者使用後也無不良現
    象。又「精華液」中Allantoin檢驗結果含量0.08%，係在限
    量0.1%以下，得以一般化粧品管理，不須經核准，另修護日
    、晚霜中Magnesium ascorbyl phosphate檢驗結果含量為0.
    017%，在限制之內，又「Magnesium ascorbyl phosphate
    」、「Kojic acid」列入含藥化粧品是在91年5月8日之後，
    之前並未列入，公司之產品係在91年5月8日前所生產，自不
    能溯及適用，另美白粉底乳檢驗結果所含Titanium dioxide
    之含量，在核準含量之內，至於晶瑩美膚霜係被告公司直接
    向黛菲爾公司購買以供銷售，不知其中含有「Hydtoquinone
    」，並未違反化粧品衛生管理條例第16條第1 項之規定。保
    健食品部分，是因為進口產品有瑕疵才自己生產，包裝盒之
    前已印好，都是進口時之包裝盒，由於包裝工人不知內情，
    仍貼用舊標示所致誤會，而我事業眾多，非僅以直銷為業，
    並非常業犯云云。被告戊○○辯稱：我沒有與甲○○共同創
    辦碧特事業集團，我在碧特及蕾迪雅公司雖擔任總經理，但
    直銷總經理只負責行銷產品，不兼管直銷以外之其他行政業
    務，化粧品及保健食品貨源皆由甲○○負責，我不知道甲○○何時將產品委由國內製造，在產品說明會及分享推銷時，
    我說產品是國外進口，但此訊息是甲○○告訴我，我從頭到
    尾都一直以為該產品是外國進口，是甲○○沒把實情告訴我
    ，我對產品係國內製造我完全不知情，並非共犯，亦非常業
    犯云云。被告己○○辯稱：機器及包裝用之紙盒是甲○○買
    的，我與庚○○均係受僱於甲○○領薪而製造、包裝化粧品
    ，沒有參與行銷，也沒有詐欺，與甲○○並非共犯云云。被
    告庚○○辯稱：化粧品是甲○○委託我製造，我僅是將我的
    地給他蓋工廠，機械、原料都是甲○○提供的，因為我先生
    己○○有化工方面的知識，所以他知道如何做，紙盒也是甲○○印好後送過來的，我只是受僱於甲○○，甲○○交待我
    做什麼，我就做什麼，與被告甲○○並非共犯云云。被告辛○○則辯稱：我只是依廠商甲○○指示，將欲製作之保健食
    品處方向其他廠商訂購原料，然後代工製作成品，紙盒外包
    裝係由甲○○提供，我公司負責包裝，客戶委託做什麼，我
    們就做什麼。產品生產完以後我沒有注意看，原則上我認為
    他們都是合法的，上開產品之標示、廣告等應由委託製造者
    自行負責，我只是代工，並無參與製造包裝封面及產品銷售
    ，亦不知有何虛偽註記不實事項，我沒有與甲○○、戊○○
    共同犯罪之犯意聯絡及行為分擔云云。
二、經查：
  (一)上開事實一部分，業據被告甲○○91年4 月24日調查時供稱
    ：「 (問: 碧特事業集團是否為你所經營? 該碧事業集團所
    屬之公司有那幾家？）碧特事業集團係我所經營，下轄碧特
    公司、碧妥公司、蕾迪雅公司、碧勝公司、碧泰科技股份有
    限公司」「 (問：蕾迪雅直銷之化妝品、健康食品其來源為
    何?) 蕾 迪雅直銷之化妝品89年以前我係向法國OYA 化妝品
    公司進口，而為穩定貨源我即委由我的連襟己○○及小姨子
    庚○○負責在屏東縣九如鄉○○村○○路5 之1 號設置工廠
    製造。另高科技食品中之CE膠囊、SOD 錠、麗美錠、宜麗膠
    囊、HCA 健美纖、安神樂、顧欣安等產品，約在89年底是由
    我委託翰晟公司代我製造的」「 (提示印有碧特事業集團所
    轄歐洲區相關事業體、美洲相關事業體、東南亞相關事業體
    等三個事業體之台南縣永康市碧特有限公司廣告傳單壹份，
    問: 東南亞相關事業體下轄碧妥、碧泰、蕾迪雅、明旻…7
    公司，該7 公司可是均為你所經營? 你所經營之公司與歐洲
    相關事業體、美洲相關事業體有何關聯? 請提供相關聯之資
    料？）前述提示之資料碧特事業集圉僅有碧特公司、碧妥公
    司、蕾迪雅公司、碧勝公司，其餘公司僅有業務往來，例如
    曾購買相關產品原料」「 (問: 前開如歐洲、美洲事業體並
    無具體關聯，何以要推出廣告，動機為何？）我在廣告單上
    所列之公司係我曾向其購買原料或產品，並向消費者說明碧
    特事業集團產品皆係來自廣告單上之公司」「 (問：前述高
    科技食品既然係國內翰晟公司製造，為何你對外宣稱來自美
    國FITNESS 高科技產品？）因90年以前我係向明旻公司訂購
    前述高科技食品，之後我乃提供處方予翰晟公司製作，而宣
    傳資料係舊資料，所以才會有一直沿用情形」等語，同日於
    檢察官偵查中供稱：「 (問: 前述化妝品及高科技產品銷售
    由何公司?) 蕾 迪雅公司，我在該公司有做一些企劃工作，
    銷售部分是由戊○○負責」等語，於原審92年2 月12日訊問
    時供稱：「我實際負責的是碧泰科技股份有限公司，86年到
    88年負責碧特公司，蕾迪雅公司是負責企劃的工作，碧勝公
    司我是負責人」等語，被告己○○於91年4 月24日調查時供
    稱：「 (問：碧妥公司有無自備工廠生產化妝品? 若然，所
    生產之化妝品項目有那些?） 碧妥公司於民國86年9 月20日
    核准設立，至89年9 月間開始設廠生產化妝品迄今，所生產
    的化妝品種類有皙白美膚霜、荳蔻美膚霜、荳蔻美膚液、氨
    基酸潔膚霜、皙白精華液、再生眼膠、修護皙白日霜、防曬
    隔離霜、美白粉底乳、克立果卸妝」等語，被告庚○○於91
    年4 月22日檢察官偵查時供稱：「 (提示編號lB至l0B ，蕾
    迪雅化妝品，此10種產品是否是在屏東縣九如鄉○○村○○
    路5-1 號工廠所製造？）是我與己○○所製造。是甲○○委
    託製造的。約有2 年多，從921 地震那年開始製造」等語，
    核與證人梁李美蘭於原審審理時所證稱：「我是戊○○的大
    嫂，90年左右蕾迪雅生技公司設立之初，是甲○○叫我當負
    責人，公司的事情是甲○○在處理，我不知道公司的貨如何
    來及在那裡製造，甲○○也沒有告訴我」等語相符（見原審
    卷一第211 頁）。又被告甲○○與戊○○均係「碧特事業集
    團」之創辦人，並由被告甲○○任董事長，被告戊○○擔任
    總經理一職，且碧妥、碧泰等公司，均為碧特事業集團相關
    事業體等情，亦有蕾迪雅事業手冊1 本在卷可稽（見警一卷
    第179 至198 頁）。此外，復有高雄縣政府稅捐稽徵處91年
    5 月10日函及隨函所附碧特有限公司營利事業設立登記及歷
    次異動登記申請資料1 份（見警三卷第2 至53頁）、臺南縣
    稅捐稽徵處新化分處91年5 月20日縣稅新分一字第09100189
    98號函及隨函所附蕾迪雅生技股份有限公司稅籍異動資料、
    營利事業設立登記申請書、設立登記表、變更登記申請書、
    變更登記表等（見警三卷第54至63頁）、臺南縣稅捐稽徵處
    新化分處91年5 月20日縣稅新分一字第091001899 號函及隨
    函所附碧泰科技股份有限公司稅籍異動資料、營利事業設立
    登記申請書及設立登記表等（見警三卷第64至68頁）、臺南
    縣稅捐稽徵處新化分處91年6 月21日縣稅新分一字第091002
    4589號、第0910024590號函及隨函所附碧勝科技股份有限公
    司、碧圓有限公司基本資料查詢、稅籍異動資料、營利事業
    設立登記申請書（見警三卷第69至83頁）、屏東縣稅捐稽徵
    處91年7 月10日函及隨函所附碧妥實業有限公司登記基本資
    料1 份在卷可稽（見警三卷第85至88頁）。
  (二)上揭事實二部分，業據被告甲○○於原審供稱：「(問: 為
    何宣傳單上有寫法國製造?) 那是我們最早期的產品，在86
    、87年的時候，扣案的物品是我們後來在台灣生產的。包裝
    盒上我們寫的是法國的技術來源，包裝品、包裝盒上確實有
    記載檢察官犯罪事實，附表所寫的字樣，但那是強調技術來
    源及原料。化妝品工廠沒有經過許可。化妝品是在屏東縣九
    如鄉○○村○○路製造的，是在89年左右開始製造到91 年
    」「工廠的機械原料都是我出資，原料的訂購是我妹婿己○○叫的，配方大部分是我給的」「（問：化妝品部分有無在
    其他地方生產？）有的是跟翰洋公司買的，附表一編號7A、
    4A。附表一A 的部分是舊產品，約是89年生產的。B 的部分
    是新產品」「除7A、7B是跟翰洋公司買的，其他都是叫己○○做的。我提供公司生產的配方，但沒有提供分析品的設備
    給他，他會去處理」「綠白的部分是我們進口的包裝，我們
    一開始就用蕾迪雅的品牌，客戶反應包裝不好看才改成灰藍
    ，我們在臺灣製造的時候也把這個包裝沿用下來」等語（見
    原審卷一第74至75頁、第152 頁、原審卷二第127 頁、第
    529 頁），被告己○○於原審供稱：「我89年左右開始在黃
    金路那裡兼差，那邊的負責人是甲○○，製造的部分是我負
    責調配，化妝品的原料調配是我做的，原料大部分是我叫的
    ，付錢不是我付的。包裝盒的部分我不知道。當初甲○○買
    機器進來，拿製造的配方資料給我，配方來源我不知道。我
    沒有參與直銷，是負責工廠的事情。工廠有聲請但沒經過許
    可。生產的東西如檢察官起訴書附表一所載」「甲○○偶爾
    會跟我討論配方的資料」「（審判長問：有無申請取得許可
    證？）因為覺得地太小，九如那邊是暫時的而已，所以就沒
    有申請」「（問：你負責什麼事？）我負責製造化粧品」「
    （問：檢驗結果檢察官認為都有含藥，有何意見？）這些依
    規定如果含藥超過標準就要申請，如果沒有超過就不用申請
    」等語（見原審卷一第77頁、第536 至551 頁）；被告庚○○於原審供稱：「所有的錢都是甲○○、戊○○二個人所賺
    取。我僅是將我的地無償交給甲○○去蓋工廠，那是空地，
    機械、原料都是甲○○的，我幫他找工人包裝。我所負責的
    工作是從工廠送貨過去給他們及交付買原料的錢，而原料是
    甲○○去訂購的」「（審判長問：屏東九如的廠房誰在負責
    ？）我。因為我先生只負責製造化粧品」「（問：是否知道
    為何工廠登記沒有過？）因為是臨時搭建的鐵皮屋」「（問
    ：這些原料誰負責訂購？）己○○，有一些甲○○會拿過來
    」「（問：包裝誰去負責訂購或甲○○送過來？）外包裝是
    甲○○接洽廠商自己送過來的」「（問：你有提到說甲○○
    曾經向國外訂購，因為進口成本太貴了，才會僱用我和我先
    生來製造，有無講過這句話？）我有講過，這是我個人的意
    見，是我姐姐跟我聊天」等語（見原審卷一第325 頁、卷二
    第436 至439 頁），均供述自89年間起在屏東縣九如鄉○○
    村○○路5 之1 號設立工廠，未經主管機關發給許可證，由
    被告甲○○出資提供工廠生產所需之機械器具、原料、包裝
    盒、包裝瓶等，另提供被告己○○化粧品配方及技術書面資
    料，再由具備化工知識之被告己○○負責調製化粧品原料配
    方，先後從事製造生產「克利果卸粧乳」等如附表一所示之
    化粧品共10種。其中：(1)晶瑩美膚霜（灰藍）（即附表一之
    7-B） 含有Kojic acid4.2%；(2)修護日晚霜（灰藍）（即附
    表一之8-B） 含有Magnesiu m ascorbyl phosphate0.017％
    ；(3)晶陽潤膚霜（綠白）（即附表一之9-A） 含有Titanium
    dioxide 2.0%；(4)晶陽潤膚霜（灰藍）（即附表一之9-B）
    含有Titanium dioxide2. 0% ；(5)美白粉底乳（灰藍）（即
    附表一之10-B）含有Titani um dioxide 4.7%；(6)粉底乳（
    綠白，批號000939）、（美白）粉底乳（綠白，批號000720
    ）（即附表一之10-A）含有Titanium dioxide 4.4% 及
    11.10 ％；(7)晶瑩美膚霜（綠白）（即附表一之7-A） 含有
    「Hydtoquinone」，該成分業經行政院衛生署於79年2 月28
    日以衛署藥字第854964號公告列為藥品管理，不得摻用於化
    粧品中，且附表一編號1-A 、2-A 、5- A、6-A 、8-A 、9-
    A 、10-A包裝盒上載有：
    Manufactory: Tech Source Kariflore France By Pikar
    Lab 等文字；3- A、4- A、7-A 包裝盒上載有：
    Manufactory:Tech SourceKariflore France By Hedyun
    Yenchow Lab ；附表一編號2-B 至10-B包裝盒上載有
    Manufactory:Tech Source Bewin Fr ance By Bewin Lab等
    情；又附表一編號1-A 、2-A 、5-A 、6-A 、8-A 、9-A 、
    10-A包裝盒上確載有：Manufactory:Tech Source
    Kariflore France By Pikar Lab 等文字；編號3-A 、4-A
    、7-A 包裝盒上載有：Manufactory:Tech Source
    Kariflore France B y Hedyun Yenchow Lab ；附表一編號
    2-B 至10-B包裝盒上載有Manufactory: Tech Source（
    Source部分包裝盒上經核閱確有，筆錄中漏載）Bewin
    France By Bewin Lab 等文字之事實，亦經原審勘驗屬實，
    有原審92年6 月20訊問筆錄1份 在卷可憑（見原審卷一第
    148 、149 頁）。另扣案之蕾迪雅化粧品系列，經分別送新
    （灰藍）、舊（綠白）包裝之化粧品至行政院衛生署藥物食
    品檢驗局檢驗，其中附表一編號7-B 之晶瑩美膚霜（灰藍）
    含有Kojic acid 4.2 %，另編號8-B 之「修護日晚霜（灰藍
    ）含有Magnesium ascorbyl phosphate 0.017% ，及編號
    9-A 、9-B 、10-A、10-B化粧品確有Titanium dioxide，另
    編號7-A 化粧品含有「Hydtoquino ne 」成份等情，亦有行
    政院衛生署藥物食品檢驗局91年6 月18日藥檢壹字第910839
    7 號函及隨函所附檢驗成績書數張在卷可稽（見警四卷第2
    頁、第14至23頁）。再者，行政院衛生署業分別於87 年3月
    2 日以衛署藥字第87010457號公告、89年6 月5 日以衛署藥
    字第89028104號公告「Titanium dioxide」、「Kojic acid
    」、「Magnesium ascorbyl phosphate」為化粧品含有醫療
    或毒劇藥品基準之成分等情，有上開公告在卷可稽（見原審
    卷二第194 至196 頁）。又「晶陽潤膚霜（綠白）」、「晶
    陽潤膚霜（灰藍）」、「美白粉底乳（灰藍）」、「（美白
    ）粉底乳（綠白）」等化粧品（即附表之9-A 、9-B 、10-B
    、10-A），均含有Titanium dioxide成分，並於包裝紙盒及
    使用手冊之內容宣稱具有「隔離紫外線」、「美白」等防曬
    效能，亦有蕾迪雅化粧品系列手冊在卷可稽（見警一卷第
    211 、212 頁）。此外，復有行政院衛生署91年7 月23日衛
    署藥字第0910044938號函1 份在卷可證（見偵一卷第267 、
    268 頁）。
  (三)上揭事實三部分，業據被告甲○○於偵查中供稱：「 (問:
    何時委託翰晟公司製造高科技食品？）89年間開始。委託製
    造之產品由我在縣調站所言七種產品，是陸續委託製造」「
     ( 問: 生 產之處方何來?) 我 有提供配方，原料及機器由
    辛○○自己處理」「 (問: 包裝盒及標籤何人提供?) 由 我
    提供，他包裝好後將成品交給我」「 (問: 委託製造之高科
    技產品所使用之包裝與之前向明昊公司購買時之貨物包裝是
    否相同?) 是 的，因明旻公司之包裝亦是我提供的」「 (
    問：為何對外宣稱是外國進口？）之前是進口的沒錯，廣告
    單也印好了，後來對外表示這是引進國外技術」等語（見偵
    一卷第90至94頁），於原審供稱：「與翰晟公司之間的業務
    往來，大部分以電話聯絡，我有提供產品的資料、配方給翰
    晟公司」「向明旻公司所買的保健食品，與提供給被告辛○○翰晟公司的包裝盒相同。包裝盒是我另外找印刷廠印製的
    」「開始委託被告顏製造的詳細日期我不知道，我的印象應
    是89年底。因為保健食品賣的不好，包裝盒之前製作的數量
    龐大，所以這一年半的時間一直沿用FlTNESS 的名字」「我
    提供原來的配方給辛○○後，請他按照配方做我要的產品，
    我只有交給他成份，沒有指明說那個國家製造的，他就幫我
    找成份，再按照配方比例調配成膠囊。被告辛○○還要打片
    、裝瓶、裝盒，完成後再寄給我們。PTP 打片的盒子、玻璃
    瓶是被告辛○○的，包裝盒、玻璃瓶外面的標籤是我們提供
    的。包裝盒、標籤如果用完，他們會跟我們公司講，不是跟
    包裝盒的公司講。被告辛○○只有收取製造的費用，不包括
    產品銷售的分紅」等語（見原審卷二第127 頁），被告辛○○於偵查中供稱：「（問：翰晟公司何時開始接受碧特公司
    甲○○之委託事務？)已 有5 、6 年了，都委託我們一些食
    品的製作及包裝」「（問：編號8B、3B、4B、2B、9B、5B及
    CE 膠 囊9 是否均由林同委託翰晟公司製造？）是。甲○○
    給我公司配方，由我公司自行採買材料製造，外包裝由甲○○提供，由我公司負責包裝」「（問：明知外包裝寫有進口
    字樣，為何還要幫他製造？）他每次都是等我們製作好才把
    包裝拿來」等語（見偵查卷一第45頁），於原審供稱：「（
    辯護人問：在89年1 月份，甲○○有無跟你們公司進行什麼
    樣的交易或業務往來？）應該有，他有委託我們代工一些保
    健食品。這些保健食品的原料是我們購買的。有好幾家原料
    商不是只有一家而己，有美隆貿易、明台化工、恆宜貿易。
    美隆、恆宜是進口商，這些原料大部份是進口的」「（問：
    原料進口後你們翰晟公司如何作成成品？）照配方秤量、混
    合、充膠囊、打錠、分裝、包裝」「審判長問：起訴書附表
    一、二這些東西是不是你們公司製造的？）有些是有些不是
    ，2B、3B、4B、5B、7B、8B、9B, 這些都是我們公司製造的
    。甲○○委託製造, 配方是甲○○給我們的」「（問；產品
    的包裝如何來的？）標示的印刷材料是甲○○提供給我們的
    。我們負責包裝」「（問：有無看印刷內容是不是與實際上
    相符？）會」等語（見原審卷二第432 至436 頁），均供承
    自89年1 月間起，由被告甲○○提供保健食品處方及包裝材
    料（包裝盒、標籤）後，委託翰晟公司辛○○購買原料、製
    作、包裝保健食品共7 種（即附表二之2-B 至5-B 、7-B 至
    9-B） ，且包裝及其上浮貼標籤有原審93年6 月18日勘驗筆
    錄上所載之文字，產品行銷手冊內，「蕾迪雅事業集團係結
    合歐美科技國家的事業單位，採取事業體策略聯盟的方式，
    在資金流通技術合作產品研發上共同行銷... 」，且將「
    Fitness 」列為蕾迪雅事業雅集團之「美洲區事業體」，並
    有美國公司Fitness 公司的照片。另蕾迪雅事業手冊內載碧
    特事業集團－蕾迪雅化粧品創辦人總經理為戊○○，並有其
    於上之簽名，碧特集團分為「歐洲區相關事業體」、「美洲
    區相關事業體」、「東南亞相關事業體」，其中「Fitness
    （研發中心）」列為「美洲區相關事業體」。又蕾迪雅公司
    所製如附表二編號2-B 至5-B 、7-B 至9-B 之高科技產品即
    保健食品係屬仿冒品，明旻公司並未授權使用等情，並經證
    人丙○○○於檢察官偵查中證稱：「約85、86年間起有販售
    我們公司所進口之錠狀膠囊狀的食品給甲○○銷售，賣給他
    的產品約有13種，到91年3 月，有6 種還有在進貨。如果是
    明旻公司賣他的，就都已經包裝好了的，字號也已經印好，
    除此之外並未授權他使用我們的字號，編號1B-13B之產品中
    ，2-B 至5-B 、8-B 、9-B 及CE軟膠囊﹙編號7-B ﹚以上7
    種不是我們公司出貨的，也沒有經過我們公司授權」等語（
    見偵一卷第48至50頁）及於原審審理時證稱：「FITNESS 是
    美國一個工廠廠牌的名稱，附表二中2-B 至5-B 、7-B 至
    9-B 是仿冒的，所載輸入許可證沒有同意被告使用」等語明
    確在卷（見原審卷第208 頁）。又(1)附表二編號2-B 包裝盒
    上載有「輸入許可：衛署食（輸）字第00000000號」、「製
    造商：美國GO LDEN LIFE CORP （G.M.P） 」、「保證美國
    進口」等文字；另於包裝盒及其內包裝瓶上均載有「
    FITNESS LABORATORIES C.A U.S.A」等文字，包裝盒上記載
    蕾迪雅S.O.D 錠；(2)附表二編號3-B 包裝盒上載有「輸入許
    可：衛署食（輸）字第00000000號」、「製造商：美國
    FITNESS LABORATORIES（G.M.P） 」、「保證美國進口」等
    文字；另於包裝盒上載有「FITNESS LABORATORIES C.AU.S.
    A 」等文字，包裝盒上記載蕾迪雅麗美錠深海魚蛋白；(3)
    附表二編號4-B 包裝盒上載有「輸入許可：衛署食（輸）字
    第00000000號」、「製造商：美國G.S CORP ORATION（
    G.M.P） 」、「保證美國進口」等文字，另於包裝盒及其內
    包裝瓶上均載有「Manufactur ed B y ：G.S CORPORATIONU
    .S.A 」 等文字，包裝盒上記載蕾迪雅健美膠囊；(4)附表二
    編號5-B 包裝盒上載有「輸入許可：衛署食（輸）字第
    00000000號」、「製造商：美國G.S CORP ORATION（G.M.P
    ）」、「保證美國進口」等文字，另於包裝盒及其內包裝瓶
    上均載有「Manufactur ed By：G.S CORP ORATION U.S.A」
    等文字，包裝盒上記載蕾迪雅宜麗膠囊；(5)附表二編號7-B
    包裝盒上載有「輸入許可：衛署食（輸）字第00000000 號
    」、「製造商：美國FITNESS LAB.C （G.M .P）」、「保證
    美國進口」等文字，另於包裝盒上載有「FITNESS
    LABORATORIES C.A U.S.A」等文字，包裝盒上記載蕾迪雅優
    -CE 軟膠囊；(6)附表二編號8-B 包裝盒上載有「輸入許可：
    衛署食（輸）字第00000000號」、「製造商：美國G.S
    CORPORATION （G.M.P） 」、「保證美國進口」等文字，另
    於包裝盒上載有「MANUFACTURED BY ：F.G CORPO RATION
    U.S.A 」等文字，包裝盒上記載蕾迪雅松果腺素；
   (7)附表二編號9B包裝盒上載有「輸入許可：衛署食字第88019
    132 號」、「製造商：美國G.S CORPORATION （G.M.P） 」
    等文字，另於包裝盒及其內包裝瓶上均載有「MANUFACTURED
    BY：G.S CORPORATION U.S.A 」等文字，包裝盒上記載蕾迪
    雅強體素─貓爪藤膠囊等事實，亦經原審勘驗屬實在卷，有
    原審93年6 月18日勘驗筆錄1 份在卷可稽。
  (四)證人即告訴人乙○○於原審審理時並證稱：「於88年間從事
    蕾迪雅保養品行銷，從公司送給我們的事業手冊才知道甲○○是董事長、戊○○是總經理，我們完全相信公司所說及事
    業手冊所寫，擦的（指化粧品）從法國、吃的（指保健食品
    ）從美國來的，後來於91年4 月23日很多調查局的人員到我
    高雄市前鎮區發貨中心，將所有的貨都扣押，我才嚇到，隔
    天報紙也報導整個事件內容，我才恍然大悟公司的產品與手
    冊所寫的不一樣。當初手冊上面的介紹有讓我覺得可以賺錢
    ，生物科技即保健食品是美國、化粧品是法國最有名，而且
    事業手冊裡面也有印證書，像我這樣相信事業手冊裡面所介
    紹的而投資之人，幾百幾千個人有。當初在碧特的直銷組織
    裡面，我們都叫戊○○為總經理，手冊上也有記載戊○○為
    總經理。於我銷售蕾迪雅產品的期間，在調查局調查之前是
    沒有下線或客戶要求退貨，但是經過報紙及電視新聞報導後
    就沒有辦法賣了，人家就說我們那是假貨，不給我們貨款，
    而且向我們要求賠償，沒有辦法生存。如果我知道這些化粧
    品、保健品不是法國及美國進口，我不會願意加入直銷及購
    買，在我經銷蕾迪雅的產品時，事業手冊上記載及公司是說
    產品在美國、法國生產，當時現場有10位到12位以上的人在
    現場，還有戊○○，我不曉得賣的化粧品裡面有藥的成份，
    如果知道不可能賣，依我從事直銷經驗，是否真的是美國或
    法國的產品及產地、價格是我會考量的重點等語綦詳（見原
    審卷二第368 至379 頁）。
  (五)於91年4月22日，經臺灣高雄地方法院檢察署檢察官持搜索
    票指揮法務部調查局高雄縣調查站調查員，分別前往碧特公
    司、碧妥公司、蕾迪雅公司、翰晟公司及屏東縣九如鄉○○
    村○○路5 之1 號等處所搜索查獲，並扣得如附表三、四所
    示之物等情，有上開物品扣案及搜索票、搜索扣押物品目錄
    表、扣押物品目錄表、蕾迪雅產品庫存表、法務部調查局高
    雄縣調查站碧特有限公司91年4 月22日啟封紀錄及扣押物品
    明細表、扣押物品清單、履勘現場筆錄、蕾迪雅公司月份業
    績移轉表等件在卷可佐（見91年度聲搜字第625 號卷第98至
    138 頁）。另截至91年4 月22日止，總計有乙○○等全省各
    地分銷、直銷商會員計12920 名，而銷售或購用上開化粧品
    及健康食品，且依該公司電腦統計資料顯示，自90年7 月1
    日起至91年4 月24日止，銷售金額計134,384,820 元等情，
    亦有會員基本資料141 張（見警二卷第47至187 頁）及商品
    銷售統計表1 張在卷可稽（見警四卷第1 頁）。此外，復有
    蕾迪雅產品廣告單2 紙、碧特事業集團全球相關事業體廣告
    單2 紙、戊○○就蕾迪雅化粧品系列產品說明文件1 份（見
    偵一卷第33、34、67、68頁、第81至85頁）、行政院衛生署
    88年12月9 日衛署食字第00000000號書函、86年4 月8 日衛
    署食字第860177 59 號書函、統一發票三聯單在卷可稽（見
    警一卷第46、47、50、51、161 、162 頁）、載有翰晟公司
    與被告甲○○自89年1 月起交易往來應收票據、應收帳款、
    明細分類帳之會計帳冊1 冊及發票4 張（見警一卷第63至
    159 頁）、翰晟公司應收帳款明細表、銷售帳冊、翰晟公司
    客戶代工資料表共4 冊（扣案帳證資料編號貳之一、肆之一
    、伍之一、二）、通訊監察書、通訊監察譯文表等件在卷可
    佐，事證明確。
  (六)被告甲○○雖否認犯行，並以前揭情詞置辯，然而：
  １、被告甲○○辯稱：化粧品是標示技術來源來自法國，並非
      指法國製造及進口，並沒有欺騙他人及使他人陷於錯誤，
      又產品原係由法國克雷芙爾分析而來，且大部分原料皆自
      國外公司進口，是法國克雷芙爾為相關之企業體，並無違
      誤。再者，碧特公司銷售該產品，取得該產品之代理，因
      此標示為總代理，亦無不妥之處，上開標示並無使人陷於
      錯誤情形云云。惟查：
    (1)被告甲○○自89年間起，在屏東縣九如鄉○○村○○路5
      之1 號設立工廠，未經主管機關發給許可證，由被告甲○○出資提供工廠生產所需之機械器具、原料、包裝盒、包
      裝瓶等，再由具備化工知識之己○○負責調製化粧品原料
      配方。化粧品原料係向台南縣永康市之彩依化粧品工坊等
      廠商訂購，化粧品之瓶子及包裝則分別向新竹市日新公司
      、高雄縣仁武鄉之保仁公司訂作，先後從事製造生產「克
      利果卸粧乳」等如附表一所示之化粧品共10種，且附表一
      編號1-A 、2-A 、5-A 、6-A 、8-A 、9-A 、10-A包裝盒
      上載有：Manufactory:Tech Source Kariflore France B
      y Pikar Lab 等文字；3-A 、4-A 、7-A 包裝盒上載有：
      Manufactory:Tech Source Kariflore France By Hedyun
       Yenchow Lab；附表一編號2-B 至10-B包裝盒上載有Manu
      factory:Tech Source Bewin France By Bewin Lab ，且
      化粧品之外包裝係由甲○○託人向日新、保仁公司訂製等
      情，業據被告甲○○供述在卷，已如前述。又上開「Manu
      factory 」譯為中文係「製造廠」之意，然上開化粧品實
      係被告己○○依其於靜宜女子大學學來的知識製造的，配
      方及原料均係被告己○○自己調配及訂貨等情，亦據被告
      己○○供述在卷，且法國Kariflore 公司並未授權給被告
      甲○○，亦為被告甲○○供承在卷（見偵一卷第62頁調查
      站調查筆錄）。再者，被告戊○○係「碧特事業集團」總
      經理，實際負責執行化粧品及健康食品直銷業務，而被告
      戊○○在各種行銷說明會上，均係向會員介紹化粧品來自
      法國，高科技產品來自美國等情，已據被告戊○○於調查
      站坦承在卷（見警一卷第164 頁反面），另被告戊○○於
      蕾迪雅化粧品新人訓練中更特別強調「我們公司的『產品
      』（非指原料）是來自法國第一大企業集團，叫Rhone-
      Poulene Rorer ，簡稱RPR ，該集團是世界排名第三大集
      團，但是它在法國為第一大集團．．．而我們化粧品正是
      它旗下一個子公司Kariflore 研發出來的」等語，亦有戊○○主講蕾迪雅化粧品系列產品說明文件1 份在卷可佐（
      見偵一卷第81至85頁）。此外，卷附蕾迪雅化粧品之宣傳
      單，其上亦以明顯字體載明「來自法國Kariflore 的新科
      技」，且無隻字提及「製造地：台灣」或註明僅係產品原
      料來自法國等情，亦有蕾迪雅化粧品廣告單1 份在卷可稽
      （見偵一卷第33頁）。是被告甲○○、戊○○等人所共同
      銷售販賣如附表一所示之「克利果卸粧乳」等化粧品，顯
      均非法國Kariflore 公司製造生產之產品，亦未經法國
      Kariflore 公司授權製造，而係被告己○○在台自行調製
      配方，並向台南縣永康市之彩依化粧品工坊等廠商訂購原
      料後「在台製造」，然被告甲○○故意不於化粧品廣告單
      、包裝紙盒及包裝瓶上載明製造地：台灣「屏東縣九如鄉
      ○○村○○路5 之1 號」，製造商「碧特公司（或蕾迪雅
      公司），卻於化粧品包裝紙盒及包裝瓶上，記載「總代理
      碧特有限公司（或蕾迪雅公司）」、「Manufactory:Tech
      S ource Kariflore France By Pikar Lab 」、「
      Kariflore Chaville Paris France 」等文字，並於化粧
      品宣傳單上記載「來自法國Kariflore 的新科技」，復推
      由碧特事業集團總經理即共同被告戊○○於行銷說明會中
      廣加強調化粧品產品來自法國，被告甲○○有故意為不實
      記載，而施用詐術混淆誤導消費者上開產品係法國
      Kariflore 公司製造之情，灼然甚明。
    (2)另依據91年3 月14日時間上午11時19分至同日11時26分及
      同日11時27分至同日11時28分之電話監聽譯文表顯示，被
      告戊○○向被告甲○○轉述公司幹部蔡俊利得知訊息，謂
      甲○○妻子之朋友蕭老師知道蕾迪雅公司貨源出處，且到
      處向人宣傳，因事態嚴重，被告戊○○表示與其當初預料
      之情一樣，且擔心事情會一一爆發出現，並表示甲○○妻
      子知道貨源，希望被告甲○○注意及妥為打點。而被告甲○○隨即撥打電話給其妻，並詢問其妻關於被告甲○○公
      司產品的事，蕭老師是不是都知道，更質疑蕭老師若不知
      道，何以外面市場都在傳公司產品的事，復表示這樣下去
      其事業穩要倒等情，有電話監聽譯文2 張在卷可稽（見91
      年度監字第140 號偵查卷第17、18頁），是由上開監聽譯
      文內容觀之，足證被告甲○○刻意隱瞞公司產品出處並非
      來自國外，而係於台灣製造之事實，且被告戊○○知情而
      與被告甲○○共謀之犯行甚為明確。
    (3)證人（即蕾迪雅產品銷售會員）乙○○完全相信碧特事業
      集團、蕾迪雅公司所說及事業手冊所寫，化粧品、保健食
      品分別係從最專業有名之法國、美國來的，直至91年4 月
      23日調查局人員將其所有貨物扣押，並於翌日閱讀報紙報
      導，乙○○才知受騙，始知公司的產品與手冊所寫的不相
      符，且遭下線或客戶要求退貨及指稱那是假貨，拒絕給付
      乙○○貨款，復向乙○○要求賠償。乙○○如果知道這些
      化粧品、保健品不是法國及美國進口，其不會願意加入直
      銷及購買，是否真的是美國或法國的產品及產地、價格是
      其會考量的因素等情，並經證人乙○○於原審審理時證稱
      甚詳在卷（見原審卷二第368至379頁）。另衡諸日常生活
      經驗法則，製造公司及產地之記載，涉及消費者判斷公司
      之商標、品管、信譽、財力、是否專業、日後之售後服務
      及產品瑕疵之保障等，例由大陸製造之化粧品與日本、法
      國製造之化粧品，因產地之不同，顯即已影響消費者對其
      是否購買之意願及願意購買之售價。
    (4)綜上所述，被告甲○○於化粧品包裝盒、包裝瓶、宣傳單
      等刻意加以隱瞞公司化粧品產地並非法國，亦未經法國
      Kariflore 公司授權製造，而係在台灣屏東縣由被告己○○自行調製配方，並向台南縣永康市之彩依化粧品工坊等
      廠商訂購原料後「在台製造」製造等事實，復推由被告戊○○宣傳化粧品產品係來自法國，以此方式施用詐術混淆
      誤導消費者上開產品係法國Kariflore 公司製造，且依經
      驗法則，被告甲○○、戊○○上開詐術，已足使不特定消
      費者因而陷於錯誤，認該產品係法國Kariflore 公司產製
      ，並因而交付財物，復已致乙○○陷於錯誤而交付財物，
      是被告甲○○上開所辯：化粧品是標示技術來源來自法國
      ，並非指法國製造及進口，又產品原係由法國克雷芙爾分
      析而來，且大部分原料皆自國外公司進口，是法國克雷芙
      爾為相關之企業體，並無違誤，及碧特公司銷售該產品，
      取得該產品之代理，因此標示為總代理，亦無不妥之處，
      我沒有欺騙他人及使他人陷於錯誤云云，自不足採。至證
      人周嘉倩、李金玲、徐莉芩、丁○○、薛玉珍雖到庭證稱
      ：產地不重要，效果最重要云云。惟查，衡諸經驗法則，
      於購買化粧品之際，除使用效果、售價外，就製造之公司
      及產地，因涉及消費者判斷公司之商標、品管、信譽、財
      力、是否專業、日後之售後服務及產品瑕疵之保障等，且
      時有耳聞大陸地區常有不肖業者添加不合法成份於化粧品
      中（如含汞），以達速效，是不同產地製造之化粧品，如
      大陸地區製造之化粧品與日本、法國製造之化粧品，顯已
      影響消費者對該化粧品是否購買之意願及願意購買之售價
      ，此亦可由被告戊○○於對新進會員演說中，強調蕾迪雅
      公司產品是來自法國第一大企業集團RPR 旗下之子公司
      Kariflore 等情可資佐證。從而，證人周嘉倩等5 人上開
      所證，與常情相悖，本院自難憑採。
  ２、被告甲○○另辯稱：「精華液」中Allantoin 檢驗結果含
      量0.08% ，係在限量0.1%以下，得以一般化粧品管理，不
      須經核准，另修護日、晚霜中Magnesium ascorbyl phosp
      hate檢驗結果含量為0.017%，在限制之內，又「Magnesiu
      m ascorbyl phosphate」、「Kojic acid」列入含藥化粧
      品是在91年5 月8 日之後，之前並未列入，公司之產品係
      在91年5 月8 日前所生產，自不能溯及適用，另美白粉底
      乳檢驗結果所含Titanium dioxide之含量，在核準含量之
      內，至於晶瑩美膚霜係被告公司直接向黛菲爾公司購買以
      供銷售，不知其中含有「Hydtoquinone」，並未違反化粧
      品衛生管理條例第16條第1 項之規定云云。然查：
    (1)按化粧品之管理分為二種，一為含有行政院衛生署公告之
      「化粧品含有醫療或毒劇藥品基準」之成分者，為含藥化
      粧品，且含量以不超過該基準限量為範圍；一為未含有行
      政院衛生署公告之「化粧品含有醫療或毒劇藥品基準」之
      成分化粧品，為一般化粧品。另按「製造化粧品含有醫療
      或毒劇藥品者，應提出載有原料名稱、成分、色素名稱及
      製造要旨之申請書，連同標籤、仿單、樣品、包裝、容器
      及化驗報告書，並繳納證書費、查驗費，申請中央衛生主
      管機關查驗；經核准發給許可證後，始得製造」、「製造
      化粧品未含有醫療或毒劇藥品者，應提出載有原料名稱、
      成分、色素名稱及其用途之申請書，連同標籤、仿單及有
      關證件，並繳納審查費，申請直轄市或縣 (市)衛 生主管
      機關備查。但經中央衛生主管機關公告免予備查者，不在
      此限」，化粧品衛生管理條例第16條第1 項、第2 項分別
      定有明文。又違反化粧品衛生管理條例第16條第1 項規定
      ，應依同條例第27條第1 項處以刑罰，但違反同條例第16
      條第2 項規定者，則僅得以同條例第28條規定科處行政罰
      鍰，此觀化粧品衛生管理條例第27條第1 項、第28條規定
      自明。
    (2)經查，行政院衛生署於「89年6 月5 日」即以衛署藥字第
      89028104號公告「Kojic acid」、「Magnesium ascorbyl
       phosphate」為化粧品含有醫療或毒劇藥品基準之成分，
      且限量分別為2%、3%等情，業經原審函查屬實，有上開公
      告在卷可稽（見原審卷二第196頁）。又如附表一編號7-B
      之「晶瑩美膚霜（灰藍）」（起訴書誤載為7-A 「晶瑩美
      膚霜（綠白））及編號8-B 之「修護日晚霜（灰藍）」經
      送驗結果，分別含有Kojic acid 4.2% 、Magnesium
      ascorbyl phosphate0.017%等情，有行政院衛生署藥物食
      品檢驗局檢驗成績書2 份在卷可稽（見警四卷第16、18頁
      ），是被告甲○○辯稱：上開成分列入含藥化粧品管制係
      於91 年5月8 日以後，自不能溯及既往適用，並未違反化
      粧品衛生管理條例第16條第1 項之規定云云，自非可採。
      又上開限量規定，係指於合法申請而經許可製造後，所製
      造之化粧品之含藥化粧品仍不得逾上開限量，並非未逾上
      開限量即得不經許可，是被告甲○○辯稱：檢驗結果
      Magnesium ascorbyl phosphate含量為0.017%，在限制範
      圍內，並未違反化粧品衛生管理條例第16條第1 項規定云
      云，亦非可採。
    (3)又行政院衛生署於87年3 月2 日以衛署藥字第87010457號
      公告「Titanium dioxide」為化粧品含有醫療或劇毒藥品
      基準之成分，且限量25% ，且僅在用作化粧品本身之保護
      劑，而非作為防曬劑，且未標示其效能者，得以一般化粧
      品管理等情，有上開行政院衛生署公告1 份在卷可憑（見
      原審卷二第194至196頁）。又如附表一編號9-A之「晶陽
      潤膚霜（綠白）Titanium dioxide 2.0%，編號9-B之「晶
      陽潤膚霜（灰藍）」含有Titanium dioxide 2.0%，編號
      10-B之「美白粉底乳（灰藍）含有Titanium dioxide4.7%
      ，編號10-A之「粉底乳（綠白，批號000939）、（美白）
      粉底乳（綠白，批號000720）」，分別含有Titanium
      dioxide 4.4%及11.10%，且上開化粧品外盒均標示含
      Titanium dioxide，另其中「（美白）粉底乳（綠白）」
      外盒更標示具「隔離紫外線效能」，有行政院衛生署藥物
      食品檢驗局檢驗成績書5 份在卷可稽（見警四卷第19至23
      頁）。再者，「晶陽潤膚霜」（即隔離霜）載有本品能保
      護免受陽光之傷害，「完全隔離紫外線」等語，而「美白
      粉底乳」則載有本品能「隔離紫外線」，使用後可達到潤
      膚「美白」等語，有蕾迪雅化粧品系列手冊在卷可稽（見
      警一卷第211 、212 頁），顯已標示其防曬效能，自屬含
      藥化粧品，至檢驗結果未逾上開限量，仍無礙渠等違反化
      粧品衛生管理條例第16條第1 項規定，已如前述，是被告
      甲○○辯稱：包裝盒及使用說明書上雖載有上開文字，然
      該文字僅是一般保護作用，且在標準含量之內，並不違反
      化粧品衛生管理條例第16條第1 項規定云云，自非可採。
    (4)被告甲○○雖又辯稱：附表一編號7-A 之晶瑩美膚霜係被
      告公司直接向黛菲爾化粧品有限公司購買以供銷售，不知
      其中含有「Hydtoquinone」成分云云，並提出黛菲爾國際
      美容公司有限公司出貨單影本1 紙為證，然經檢視上開出
      貨單上品名係載明「A 級霜」、「面皰霜」（見原審卷第
      168 頁），顯不足以認定即係被告甲○○所販賣之上開「
      晶瑩美膚霜」，亦與被告甲○○自己於原審審理時作證時
      證稱：編號7-A （晶瑩美膚霜）係向翰洋公司購買云云明
      顯矛盾不一（見原審卷第423 頁），是被告甲○○上開所
      辯，自不足採信，
    (5)至如附表一編號6-B 之「精華液（灰藍）」經送驗結果，
      雖含有Allantoin 0.08% 。然而，然依行政院衛生署91年
      5 月8 日衛署藥字第0910033830號公告及修正化粧品含有
      醫療或毒劇藥品基準（見原審卷二第192、193頁），修正
      前基準面霜乳液類限量為0.2%，且0.1%以下未標示療效者
      ，得以一般化粧品管理。又本案係經調查站人員於91 年4
      月22日查獲，自堪認扣案化粧品係於91年5 月8 日前生產
      ，且上開精華液（灰藍）並未標示療效，則依上開修正前
      基準，自得以一般化粧品管理。是被告甲○○就上述部分
      雖未申請報備即加以製造，然衡諸上開規定及說明，亦僅
      係違反化粧品衛生管理條例第16條第2 項，而得科處行政
      罰鍰。從而，被告甲○○辯稱：精華液部分得依一般化粧
      品管理，並未違反化粧品衛生管理條例第16條第1 項規定
      等語，應堪採信。公訴意旨認上開部分亦有違反化粧品衛
      生管理條例第16條第1 項規定等語，容有誤會，併予敘明
      。
  ３、被告甲○○又辯稱：保健食品部分，是因為進口產品有瑕
      疵才自己生產，包裝盒之前已印好，都是進口時之包裝盒
      ，是由於包裝工人不知內情，仍貼用舊標示所致誤會云云
      。惟查，被告甲○○自89年1 月間起至91年4 月22日止，
      提供保健食品處方及包裝材料（包裝盒、標籤）後，委託
      翰晟公司辛○○購買原料、在台製作、包裝保健食品共7
      種（即附表二之2-B 至5-B 、7-B 至9-B） 等情，業據被
      告甲○○供承在卷，已如前述，是保健食品原係由美國產
      製，自89年1 月起既已改為在台自行生產製造，則原為代
      理或經銷商，現已變為製造商，屬重大變更事項，自應於
      包裝及銷售手冊、廣告單上詳為註明，並特別告知消費者
      ，然上開保健食品自89年1 月起至為警查獲即91年4 月22
      日止，在長達2 年有餘之時間，在保健食品包裝盒、廣告
      單竟未對不知情消費者作任何說明，或於包裝盒上加註「
      在台製造」等文字。復佐以卷附91年3 月14日時間上午11
      時19分至同日11時26分及同日11時27分至同日11時28分之
      監聽譯文表內容顯示，被告戊○○向被告甲○○轉述公司
      幹部蔡俊利得知訊息，謂甲○○妻子之朋友蕭老師知道蕾
      迪雅公司貨源出處，且到處向人宣傳，因事態嚴重，被告
      戊○○表示與其當初預料之情一樣，且擔心事情會一一爆
      發出現，並表示甲○○妻子知道貨源，希望被告甲○○注
      意及妥為打點。而被告甲○○隨即撥打電話給其妻，並詢
      問其妻關於被告甲○○公司產品的事，蕭老師是不是都知
      道，更質疑蕭老師若不知道，何以外面市場都在傳公司產
      品的事，復表示這樣下去其事業穩要倒等情，有電話監聽
      譯文2 張在卷可稽（見91年度監字第140 號偵查卷第17、
      18頁），足證被告甲○○分明是刻意隱瞞，無意讓消費者
      得知產品已在台自行生產製造之事實，被告甲○○上開所
      辯：包裝盒之前已印好，都是進口時之包裝盒，是由於包
      裝工人不知內情，仍貼用舊標示所致誤會云云，為犯後狡
      辯之詞，不足採信。又共同被告辛○○將印製載有衛生署
      輸入許可字號之標籤浮貼於如附表二所示7 種保健食品時
      ，適時即該當偽造準公文書犯行，是辯護人雖為被告甲○○辯稱：輸入許可字號在向明旻購貨時已經印好，嗣後加
      以浮貼，不構成偽造公文書，應屬行政罰鍰云云，自非可
      採。
  ４、被告甲○○復辯稱：我事業眾多，非僅以直銷為業，並非
      常業云云。然按刑法上所謂「常業」犯，指反覆以同種類
      行為為目的之社會活動之職業性犯罪而言，至於犯罪所得
      之多寡，是否恃此犯罪為唯一之謀生職業，則非所問，縱
      令兼有其他職業，仍無礙於該常業犯罪之成立（最高法院
      85年台上字第510 號判例意旨參照）。經查，被告甲○○
      創辦碧特事業集團，並自任上開集團之董事長，以直銷方
      式經營化妝品及生物科技產品（即保健食品），銷售之產
      品種類非單一，反覆實施上開行為，且時間長達數年，所
      招募之直銷商會員高達1 萬多人，且自90年7 月1 日起至
      91年4 月24日止，銷售金額計達新台幣1 億3 千多萬元，
      所得堪以恃之為生，自堪認被告甲○○係屬常業犯無疑，
      是被告甲○○縱令同時兼操其他職業，衡諸上開說明，仍
      無礙其為常業犯罪，是被告甲○○上開所辯，亦不足採。
  (七)被告戊○○雖辯稱：我沒有與甲○○共同創辦「碧特事業集
    團」，我在碧特及蕾迪雅公司雖擔任總經理，但直銷總經理
    只負責行銷產品，不兼管直銷以外之其他行政業務，化粧品
    及保健食品貨源皆由甲○○負責，我從頭到尾都一直以為產
    品是外國進口，是甲○○沒把事實告訴我，我對產品係國內
    製造我完全不知情，並非共犯，亦非常業云云。惟查：
   (1)碧特事業集團由被告甲○○擔任董事長，被告戊○○擔任
     總經理，率領一群具有多年實戰經驗豐富的行銷人士，並
     以「美法多國企業集團」深厚的企業背景與經營特定，加
     入直銷市場，而甲○○、戊○○均係創辦人等情，有扣案
     蕾迪雅事業手冊1 本附卷可稽（手冊見警一卷第179 至
     198 頁，上開內容見第195 頁反面、第196 頁），是被告
     戊○○辯稱：我沒有與甲○○共同創辦「碧特事業集團」
     云云，與卷證資料不符，不足採信。
   (2)另依據91年3 月14日時間上午11時19分至同日11時26分及
     同日11時27分至同日11時28分之電話監聽譯文表顯示，被
     告戊○○向被告甲○○轉述公司幹部蔡俊利得知訊息，謂
     甲○○妻子之朋友蕭老師知道蕾迪雅公司貨源出處，且到
     處向人宣傳，因事態嚴重，被告戊○○表示與其「當初預
     料」之情一樣，且擔心事情會一一爆發出現，並表示甲○○妻子知道貨源，希望被告甲○○注意及妥為打點。而被
     告甲○○隨即撥打電話給其妻，並詢問其妻關於被告甲○○公司產品的事，蕭老師是不是都知道，更質疑蕭老師若
     不知道，何以外面市場都在傳公司產品的事，復表示這樣
     下去其事業穩要倒等情，有電話監聽譯文2 張在卷可稽（
     見91年度監字第140 號偵查卷第17、18頁），是由上開監
     聽譯文內容觀之，足證被告甲○○刻意隱瞞公司產品出處
     並非來自國外，而係於台灣製造之事實，且被告戊○○知
     情而與被告甲○○共謀之犯行甚為明確，被告戊○○上開
     所辯：化粧品及保健食品貨源皆由甲○○負責，我從頭到
     尾都一直以為產品是外國進口，是甲○○沒把事實告訴我
     ，我對產品係國內製造完全不知情，並非共犯云云，不足
     採信。
   (3)按刑法上所謂「常業」犯，指反覆以同種類行為為目的之
     社會活動之職業性犯罪而言，至於犯罪所得之多寡，是否
     恃此犯罪為唯一之謀生職業，則非所問，縱令兼有其他職
     業，仍無礙於該常業犯罪之成立（最高法院85年台上字第
     510 號判例意旨參照）。經查，被告戊○○係碧特事業集
     團創辦人之一，並自任上開集團之總經理，實際負責執行
     化粧品及健康食品直銷業務，所銷售之產品種類非單一，
     反覆實施上開行為，且時間長達數年，上開集團所招募之
     直銷商會員高達1 萬多人，且自90年7 月1 日起至91年4
     月24日止，銷售金額計達新台幣1 億3 千多萬元，被告戊○○並自承每月領取薪水及車馬費共20萬元，另有銷售產
     品時，並可按公司制度領取獎金，所得自堪以恃之為生，
     而堪認被告戊○○係屬常業犯無疑，是被告戊○○縱令同
     時掌理家庭收入，衡諸上開說明，仍無礙其為常業犯罪，
     是被告戊○○所辯：我並非常業犯云云，亦不足採。
  (八)被告己○○雖辯稱：機器及包裝用之紙盒是甲○○買的，我
    與庚○○均係受僱於甲○○領薪而製造、包裝化粧品，沒有
    參與行銷，也沒有詐欺，與被告甲○○並無共犯關係云云；
    被告庚○○則辯稱：化粧品是甲○○委託製造，我僅是將我
    的地給他蓋工廠，機械、原料都是甲○○提供的，因為我先
    生己○○有化工方面的知識，所以他知道如何做，紙盒也是
    甲○○印好後送過來的，我只是受僱於甲○○，甲○○交待
    我做什麼，我就做什麼，與被告甲○○並無共犯關係云云。
    惟查：
    (1)被告庚○○、己○○等2 人已供承自89年間起受甲○○委
      託於屏東縣九如鄉○○村○○路5 之1 號私設工廠製造化
      粧品及於包裝後將貨交給甲○○等情，已如前述，而證人
      即被告甲○○於原審審理時並證稱：庚○○、己○○負責
      所有安排、製造、生產的工作，包裝盒有送到工廠，產品
      是在工廠內包裝的等語在卷（見原審卷第427 、429 頁審
      判筆錄），是被告庚○○、己○○自89年起迄91年4 月22
      日為警查獲之日止，始終實際參與包裝及送貨等工作，則
      衡諸經驗法則，為避免包裝及送貨錯誤之發生，對於包裝
      上所載內容顯知之甚詳。
    (2)又被告甲○○所訂購之全部直銷蕾迪雅系列化粧品產品原
      料均運至位於屏東縣九如鄉○○村○○路5 之1 號工廠存
      放，再由被告庚○○、己○○加工製造，而上開「屏東縣
      九如鄉○○村○○路5 之1 號」工廠所坐落之土地係被告
      庚○○所有及提供，業經被告庚○○於調查站詢問時坦認
      在卷（見偵一卷第12頁調查站筆錄）。再者，被告庚○○
      係被告甲○○之妻妹，被告己○○、庚○○為夫妻關係，
      且被告庚○○於89、90年間均為碧特有限公司股東，被告
      己○○自86年1 月25日碧特公司設立後，直至90年間7 月
      間均係碧特公司股東，更於89年7 月間起擔任碧特公司負
      責人，而依碧特公司89年7 月28日章程第15條規定：「本
      公司年度總決算如有盈餘，應先提繳稅款，彌補已虧損，
      次提百分之10為法定盈餘公債，其餘除派付股息外，如尚
      有盈餘作百分比再分派如左：(一)股東紅利百分之99；(二)員
      工紅利百分之1 」，有碧特有限公司碧特有限公司營利事
      業設立登記、經濟部公司執照碧特公司章程及歷次異動登
      記申請資料等件附卷可佐（見警三卷第2 至53頁），是被
      告庚○○、己○○2 人就碧特公司對外銷售產品之盈餘，
      並可獲取股東紅利。
    (3)至證人甲○○於原審審理時雖證稱：我之前於偵訊中所述
      庚○○夫妻年終還有分紅是指年終獎金云云，然被告甲○○上開證述，與上述卷證資料不符，且佐以被告甲○○曾
      任多家公司負責人，並具碩士學歷，就「分紅」與「年終
      獎金」意義不同，自知之甚詳，實無誤述之可能，自堪認
      其於原審上開證述，為事後迴護被告己○○、庚○○之詞
      ，不足採信。
    (4)綜上，被告庚○○提供其在屏東縣九如鄉○○村○○路5
      之1 號土地，以供在台私設工廠製造化粧品，再由被告甲○○出資提供工廠生產所需之機械器具、原料、包裝盒、
      包裝瓶等後，分工由被告己○○負責調製化粧品原料配方
      ，及與庚○○共同負責化粧品之原料訂購、製程安排（如
      先後順序等）、製造、包裝等事項，並於製造完成後，運
      交被告甲○○、戊○○等人以直銷方式銷售，被告庚○○
      、己○○除按月領取薪水外，並分別擔任碧特公司股東及
      負責人，分享銷售利益，自堪認被告庚○○、己○○與被
      告甲○○等人有共同之犯意聯絡及行為之分擔，而為共同
      正犯，是被告己○○、庚○○所辯：僅係受僱於被告甲○○，沒有共犯關係云云，均不足採信。
  (九)被告辛○○辯稱：我只是依廠商甲○○指示，將欲製作之保
    健食品處方向其他廠商訂購原料，然後代工製作成品，紙盒
    外包裝係由甲○○提供，我公司負責包裝，客戶委託做什麼
    ，我們就做什麼。產品生產完以後我沒有注意看，原則上我
    認為他們都是合法的，上開產品之標示、廣告等應由委託製
    造者自行負責，我只是代工，並無參與製造包裝封面及產品
    銷售，亦不知有何虛偽註記不實事項，我沒有與甲○○、戊○○共同犯罪之犯意聯絡及行為分擔云云。惟查：
   (1)蕾迪雅S.O.D 錠等7 種保健食品（即附表二所示編號2-B
     、3-B 、4-B 、5-B 、7-B 、8-B 、9-B） ，均係被告甲○○委由翰晟公司「在台製造」，且翰晟公司為被告甲○○製作之食品原料，係由被告辛○○在台向美隆貿易公司
     、台灣默克公司、六合化工公司、明台化工公司、協成化
     工公司等公司訂購及被告甲○○送包裝盒來翰晟公司時，
     被告辛○○已發現他標示國外進口，有仿冒情形等情，已
     據被告辛○○於調查站坦承在卷（見偵一卷第35至39頁）
     ，是被告辛○○明知上開7 種保健食品係由其在台訂購原
     料、製造，非美國進口，復已知包裝浮貼標籤上有虛偽註
     記標示「保證美國進口」及有衛生署之輸入許可字號等內
     容，其仍繼續受託製造上開保健食品供給被告甲○○，直
     至91年4 月22日為警查獲為止，自堪認被告辛○○就偽造
     準公文書犯行，與被告甲○○等已有犯意之聯絡及行為分
     擔。
     從而，其就偽造公文書部分，辯稱：我只是代工，並無參
     與製造包裝封面，亦不知有何虛偽註記不實事項，我沒有
     與甲○○、戊○○共同犯罪之犯意聯絡及行為分擔云云，
     自不足採信。
   (2)又被告甲○○委託翰晟公司製作保健食品，被告辛○○僅
     收取代工及原料費用，而就保健食品銷售數量業績，被告
     辛○○並未另外獲取分紅利益，且被告辛○○亦未參與保
     健食品之行銷等情，業經證人即共同被告甲○○於原審審
     理時證稱在卷（見原審卷第415 頁審判筆錄）。是被告辛○○為獲取代工費用，基於幫助之概括故意，先後多次製
     造、包裝標示不實之保健食品交付被告甲○○、戊○○等
     人銷售，雖使具共同常業詐欺犯意聯絡之被告甲○○、戊○○等人，得藉此向被害人乙○○及不特定消費者施用詐
     術，使乙○○及不特定消費者陷於錯誤，誤認上開產品係
     美國Fitness 公司產製，並因而交付財物，而遂行常業詐
     欺取財之犯行，然被告辛○○提供標示不實之保健食品給
     被告甲○○之行為，並非詐欺取財犯行之構成要件行為，
     是其以幫助他人犯罪之故意，實施構成要件以外之行為，
     自僅得以幫助犯論處，公訴意旨認被告辛○○有共同常業
     詐欺之犯意聯絡及行為分擔，尚有未洽，併予敘明。
  (十)綜上所述，被告甲○○、戊○○、己○○、庚○○及辛○○
    有事實欄所載犯罪事實，事證明確，渠等上開所辯，為犯後
    卸責之詞，均不足採信，犯行均堪以認定，應依法論科。
三、按行政院衛生署之輸入許可字號，係管理機關用以證明進口
    准予放行之證明，屬於刑法第220 條、第211 條之準公文書
    ；核被告甲○○、戊○○、己○○、庚○○、辛○○所為，
    分別係犯以下罪名：
  (一)被告甲○○、戊○○、己○○及庚○○等4 人（下稱被告甲○○等4 人）就事實二所為，均係犯刑法第255 條第1 項對
    商品虛偽標記罪及同條第2 項販賣虛偽標記商品罪、行為時
    刑法第340 條常業詐欺罪，及違反化粧品衛生管理條例第16
    條第1 項之規定，而應依同法第27條第1 項論處；又依94年
    1 月7 日修正公布、95年7 月1 日施行之刑法，已廢除原刑
    法第340 條常業詐欺罪之規定，而被告等詐欺行為既有多次
    ，雖常業犯廢止後，仍得依刑法第339 條第1 項之詐欺罪論
    處，然因多次犯罪各別論斷多罪之結果，應較原刑法以一常
    業罪論斷為重，依刑法第2 條第1 項規定，經比較結果，自
    應適用修正前之刑法340 條之常業詐欺罪論處，較有利於被
    告等。被告甲○○等4 人間就上開犯行，皆有犯意之聯絡及
    行為之分擔，皆為共同正犯。
  (二)被告甲○○、戊○○就事實三所為，均係犯刑法第216 條、
    第220 條、第211 條行使偽造準公文書、刑法第255 條第1
    項對商品為虛偽標記及同條第2 項販賣虛偽標記商品罪，及
    行為時刑法第340 條常業詐欺罪。被告辛○○就事實三所為
    ，係犯刑法第220 條第1 項、第211 條偽造準公文書、刑法
    第255 條第1 項對商品為虛偽標記罪，及行為時刑法第30條
    第1 項、第340 條幫助常業詐欺罪（依94年1 月7 日修正公
    布、95年7 月1 日施行之刑法，已廢除原刑法第340 條常業
    詐欺罪之規定，而被告等詐欺行為既有多次，雖常業犯廢止
    後，仍得依刑法第339 條第1 項之詐欺罪論處，然因多次犯
    罪各別論斷多罪之結果，應較原刑法以一常業罪論斷為重，
    依刑法第2 條第1 項規定，經比較結果，自應適用修正前之
    刑法第340 條之常業詐欺罪論處，較有利於被告等）。被告
    甲○○、戊○○偽造準公文書後，復持以行使，其偽造之低
    度行為為行使之高度行為吸收，不另論罪。被告甲○○、戊○○、辛○○就對商品為虛偽標記罪，被告甲○○與戊○○
    ，就行使偽造準公文書罪、販賣虛偽標記商品罪、常業詐欺
    罪，均有犯意之聯絡及行為之分擔，皆為共同正犯。
  (三)被告甲○○、戊○○先後多次對商品為虛偽標記及販賣虛偽
    標記商品、行使偽造準公文書及違反化粧品衛生管理條例之
    犯行，各時間緊接，方法相同，所犯復各為構成要件相同之
    罪名，顯各係基於概括犯意反覆為之，各應依行為時刑法第
    56條連續犯規定論以一罪，並依法加重其刑。被告己○○、
    庚○○先後多次對商品為虛偽標記及販賣虛偽標記商品，及
    違反化粧品衛生管理條例之犯行，各時間緊接，方法相同，
    所犯復各為構成要件相同之罪名，顯各係基於概括犯意反覆
    為之，應各依行為時刑法第56條連續犯規定論以一罪，並依
    法加重其刑。被告辛○○先後多次偽造準公文書、對商品為
    虛偽標記罪及幫助常業詐欺之犯行，各時間緊接，方法相同
    ，所犯復各為構成要件相同之罪名，顯各係基於概括犯意反
    覆為之，應各依行為時刑法第56條連續犯規定論以一罪，並
    依法加重其刑。又(1)被告甲○○、戊○○就上開所犯對商品
    為虛偽標記罪、販賣虛偽標記商品罪、行使偽造準公文書罪
    、化粧品衛生管理條例第27條第1 項之罪，與常業詐欺取財
    罪彼此間；(2)被告己○○、庚○○就上開所犯對商品為虛偽
    標記罪、販賣虛偽標記商品罪、化粧品衛生管理條例第27條
    第1 項之罪，與常業詐取取財罪彼此間，各有方法、目的之
    牽連關係，各應依行為時刑法第55條後段牽連犯規定，從一
    重之常業詐欺罪處斷。另被告辛○○就上開所犯偽造準公文
    書、對商品為虛偽標記罪及幫助常業詐欺罪彼此間，有方法
    、目的之牽連關係，應依行為時刑法第55條後段牽連犯規定
    ，從一重之幫助常業詐欺罪處斷（被告等行為後，刑法第55
    條牽連犯、第56條連續犯之規定，業於94年2 月2 日修正公
    布刪除，並於95年7 月1 日施行，則被告等之犯行，因行為
    後新法業已刪除牽連犯、連續犯之規定，此刪除雖非犯罪構
    成要件之變更，但顯已影響行為人刑罰之法律效果，自屬法
    律有變更，依新法第2 條第1 項規定，比較新、舊法結果，
    仍應適用較有利於被告之行為時法律即舊法論以連續犯、牽
    連犯（最高法院95年第8 次刑事庭會議決議參照）。又被告
    辛○○就常業詐欺罪部分係幫助犯，衡諸其犯罪情節，爰依
    行為時刑法第30條第2 項規定，按正犯之刑減輕之，且同時
    有刑之加重及減輕事由，爰依法先加後減之。又公訴意旨漏
    未論及被告甲○○等4 人所為，並該當刑法第255 條第1 項
    及第2 項之罪，及被告辛○○所為並該當刑法第255 條第1
    項之罪，惟上開部分，與被告甲○○等5 人本案分別所犯常
    業詐欺犯行、幫助常業詐欺犯行，有方法、目的牽連關係，
    為裁判上一罪關係，本院自得併予審理。另移送併辦部分（
    即91年度偵字第11725 號）之被告戊○○、甲○○犯行，與
    起訴犯罪事實同一，併予敘明。
  (四)被告甲○○、戊○○就事實二、三所為之常業詐欺犯行，係
    基於單一常業詐欺犯意，而自89年起至91年4 月22日止，分
    別將自行生產之化粧品、保健食品，以冒充法國、美國知名
    公司產品之手法施以詐術，致使被害人交付財物，自僅應論
    以一罪，檢察官認被告甲○○、戊○○上開所犯各罪間，犯
    意各別，行為互殊，而請求分論併罰，尚有未洽，併予敘明
    。
四、原審對被告甲○○等5 人予以論罪科刑，固非無見，惟查：
    (一)扣案如附表五所示之眼膠、潔膚霜、精華液、氨基酸係台
    中市○○路○段85號9 樓媄艷麗保養品股份有限公司，委託
    碧特公司代工生產之化粧品，其包裝皆記載媄艷麗保養品股
    份有限公司所製造，此經本院勘驗屬實，顯與本件犯罪無關
    ，原判決對上開化粧品併予宣告沒收，尚有未合。(二)被告辛○○所犯係刑法第340 條之幫助常業詐欺罪，原判決主文欄
    記載「辛○○連續幫助共同常業詐欺」，亦有未當；被告甲○○等5 人上訴意旨，否認犯罪，一致指摘原判決不當，雖
    均無理由，惟原判決既有上開可議，仍應由本院將原判決予
    以撤銷改判；審酌被告甲○○前有違反臺灣地區與大陸地區
    人民關係條例、違反化粧品衛生管理條例前科（均不構成累
    犯），被告戊○○、庚○○、辛○○前均無犯罪前科，被告
    己○○前有違反化粧品衛生管理條例前科（科處罰金，不構
    成累犯），有臺灣高等法院被告前案紀錄表數份在卷可按，
    被告甲○○、戊○○、己○○、庚○○及辛○○等5 人分別
    明知蕾迪雅公司所銷售之化粧品、保健食品，係在台自行生
    產製造並非國外進口，被告甲○○、戊○○、己○○、庚○○竟為牟取不法暴利，偽充國外製造及進口，嚴重侵害一般
    不知情消費者之健康及權益，且渠等犯罪之時間非短，犯後
    復均否認犯行，又被告甲○○係本案財產犯罪之首腦，被告
    戊○○身為總經理，被告己○○、庚○○係受甲○○指示，
    所領取之利益非鉅，被告辛○○係食品製造業者，受被告甲○○委託製造保健食品，賺取代工費用及被告甲○○、戊○○、己○○、庚○○、辛○○犯罪之手段、智識程度、生活
    狀況等一切情狀，分別量處如主文第2 項至第5 項所示之刑
    ；又被告辛○○前未曾受有期徒刑以上刑之宣告，有台灣高
    等法院被告全國前案紀錄表1 份附卷可稽，此次為賺取微薄
    之代工費用始犯本罪，情節非重，經此論罪科刑之教訓，當
    知警惕，應無再犯之虞，本院認其所宣告之刑，以暫不執行
    為適當，爰併宣告緩刑3 年，又刑法業於95年2 月2 日修正
    公布，95年7 月1 日生效施行，被告之犯罪行為雖在新法施
    行前，新法施行後，緩刑之宣告，應適用新法第74條之規定
    （最高法院95年第8 次刑事庭會議決議參照），附此敘明。
    扣案如附表三編號1 至12號所示化粧品，違反化粧品衛生管
    理條例第16條第1 項，且未經行政院衛生署核准發給許可證
    ，屬妨害衛生之物品，應依化粧品衛生管理條例第27條第1
    項後段規定，宣告沒收銷燬之。至扣案如附表三編號13至63
    號所示化粧品、食品、電腦主機等物及扣案如附表四所示顧
    欣安等保健食品，為被告甲○○、庚○○所有，並係供本件
    犯罪所用之物（附表四部分係保健食品，故庚○○、己○○
    部分不沒收附表四之扣案物），爰依刑法第38條第1 項第2
    款規定，予以宣告沒收；至如附表五所示之眼膠、潔膚霜、
    精華液、氨基酸係台中市○○路○ 段85號9 樓媄艷麗保養品
    股份有限公司，委託碧特公司代工生產之化粧品，已如前述
    ，顯與本件犯罪無關，不另宣告沒收。
五、公訴意旨雖認：被告甲○○、戊○○、己○○、庚○○等4
    人（下稱被告甲○○等4 人）均明知蕾迪雅化妝品系列產品
    係自行製造，並非法國克雷芙爾集團（Kariflore） 原裝製
    造並進口，竟在附表一所示蕾迪雅化妝品系列產品之包裝紙
    盒及包裝瓶（管）上，虛偽註記「總代理：碧特有限公司（
    或蕾迪雅公司）」、「Manufactory: Tech Source Kariflo
    re France By Pikar Lab」、「Kariflore Chaville Paris
    France」等不實之事項，因認被告甲○○等4 人另涉有刑法
    第216 條、第210 條偽造私文書罪嫌等語。然而：
  (一)按刑法第210 條之偽造文書罪，指無制作權不法制作者而言
    ，若自己之文書，縱有不實之記載，要難構成本條之罪（最
    高法院47年台上字第365 號判例意旨參照）；刑法第210 條
    之偽造私文書罪，以無制作權人而捏造他人名義制作該文書
    為構成要件，如行為人對於此種文書本有制作權，縱令其制
    作之內容虛偽，且涉及他人之權利，除合於同法第215 條之
    規定，應依該條處罰外，尚難論以首開法條之罪（最高法院
    31年上字第2124號判例意旨參照）。
  (二)經查，被告甲○○等4 人所生產銷售如附表一所示之克利果
    卸妝乳等產品，包裝盒、包裝瓶上所載之文書內容固有虛偽
    （已如前述），然被告甲○○對上開文書，本有制作權，衡
    諸上開說明，雖內容虛偽，仍不該當刑法第210 條偽造文書
    罪，又公訴人認此部分與本案前揭論罪科刑常業詐欺罪部分
    ，有牽連犯之裁判上一罪關係，爰不另為無罪之諭知。
六、公訴意旨另認：被告甲○○、戊○○、辛○○等3 人（下稱
    被告甲○○等3 人）均明知註冊號數00000000號之商標圖樣
    ，係明旻公司向經濟部中央標準局（現改制為經濟部智慧財
    產局）所申請註冊取得商標專用權之商標圖樣，專用於各項
    指定商品，且均在專用期間，任何人未經該等商標專用權人
    之同意或授權，不得於同一商品或類似商品，使用相同或近
    似於此等註冊商標商品，詎被告甲○○等3 人竟意圖販賣，
    並基於常業之犯意聯絡，自89年1 月間起至91年4 月22日止
    ，未經商標專用權人明旻公司之同意或授權，連續將私自委
    託翰晟公司製造生產之3 種高科技產品（即附表二之2-B 、
    3-B 、7-B） ，在包裝盒、包裝瓶上印製明旻公司上揭享有
    商標專用權之「FITNESS LABORATORIES」商標圖樣，因認被
    告甲○○、戊○○、辛○○另涉有違反商標法第63條罪嫌等
    語。然而，明旻企業有限公司之商標，係包括「FITNESS
    LABORATORIES」文字（上下排列）及圖所共同構成，有中華
    民國商標註冊證（註冊號數00000000號）1 紙在卷可佐（見
    警二卷第9 頁），與上開蕾迪雅S.O.D 錠3 種高科技產品上
    所載僅有文字已不相同，又上開蕾迪雅上S.O.D 錠等3 種高
    科技產品（即附表二之2-B 、3-B 、7-B） 均係使用「
    Ladies -G 」商標加以販售，僅係不實記載「FITNESS
    LABORATORIES」為製造商，被告甲○○等3 人主觀上並無使
    用明旻企業有限公司商標之意，是渠等所為自不違反商標法
    第63條之規定，又公訴人認此部分與本案前揭論罪科刑之常
    業詐欺罪部分，有牽連犯之裁判上一罪關係，爰不另為無罪
    之諭知。
七、被告己○○經合法傳喚，無正當理由不到庭，爰不待其陳述
    ，逕行判決。
據上論斷，應依刑事訴訟法第369條第1項前段、第364條、第371
條、第299條第1項前段，化粧品衛生管理條例第27條第1項，刑
法第2條第1項前段、第11條、第28條、第216條、第220條第1項
、第211條、第255條第1項、第2項、第38條第1項第2款、第74條
第1項第1款、修正前刑法第340條、第55條、第56條、第30條第1
項、第2項，刑法施行法第1條之1，判決如主文。
本案經檢察官彭南雄到庭執行職務。
中　　華　　民　　國　　96　　年　　7 　　月　31　　日
                  刑事第七庭    審判長法  官  莊飛宗
                                      法  官  邱明弘
                                      法  官  黃憲文
以上正本證明與原本無異。
如不服本判決應於收受本判決後10日內向本院提出上訴書狀，其
未敘述上訴理由者，並得於提起上訴後10日內向本院補提理由書
狀（均須按他造當事人之人數附繕本）「切勿逕送上級法院」。
中　　華　　民　　國　　96　　年　　7 　　月　31　　日
　　　　　　　　　　　　　　　　　　　書記官  施耀程
附錄本案論罪科刑之法條
中華民國刑法第340條
以犯第339 條之罪為常業者，處1 年以上7 年以下有期徒刑，得
併科5 萬元以下罰金。
中華民國刑法第216條
（行使偽造變造或登載不實之文書罪）
行使第210 條至第215 條之文書者，依偽造、變造文書或登載不
實事項或使登載不實事項之規定處斷。
中華民國刑法第220條
（準文書）
在紙上或物品上之文字、符號、圖畫、照像，依習慣或特約，足
以為表示其用意之證明者，關於本章及本章以外各罪，以文書論
。
錄音、錄影或電磁紀錄，藉機器或電腦之處理所顯示之聲音、影
像或符號，足以為表示其用意之證明者，亦同。
中華民國刑法第211條
（偽造變造公文書罪）
偽造、變造公文書，足以生損害於公眾或他人者，處1 年以上7
年以下有期徒刑。
中華民國刑法第255條
（對商品為虛偽標記與販賣陳列輸入該商品罪）
意圖欺騙他人，而就商品之原產國或品質，為虛偽之標記或其他
表示者，處1 年以下有期徒刑、拘役或1 千元以下罰金。
明知為前項商品而販賣，或意圖販賣而陳列，或自外國輸入者，
亦同。
化粧品衛生管理條例第27條
違反第7 條第1 項、第8 條第 1 項、第11 條、第15條第1 項、
第16條第1 項、第17條第1 項、第18條第1 項、或第23條第1 項
禁止規定之一者，處1 年以下有期徒刑、拘役或科或併科新台幣
15萬元以下罰金；其妨害衛生之物品沒收銷燬之。
違反第23條第1 項禁止規定情節重大或再次違反者，並得由各該
主管機關撤銷其有關營業或設廠之許可證照。
法人或非法人之工廠有第1 項情事者，除處罰其行為人外，並對
該法人或工廠之負責人處以該項之罰金。
附表一
┌────┬──────┬─────────────────┬──────┐
│編    號│品        名│    偽    稱    製    造    商    │檢 驗 結 果 │
│        │ (盒裝顏色) │                                  │            │
├─┬──┼──────┼─────────────────┼──────┤
│1 │1-A │克利果卸粧乳│Tech Source Kariflore             │            │
│  │    │(綠白)      │France By Pikar Lab               │            │
│  │    │            │(Karifore Chaville Paris France)  │            │
│  ├──┼──────┼─────────────────┼──────┤
│  │1-B │克利果卸粧乳│Tech Source Bewin                 │            │
│  │    │(灰藍)      │France By Bewin Lab               │            │
│  │    │            │(Bewin Chaville Paris France)     │            │
├─┼──┼──────┼─────────────────┼──────┤
│2 │2-A │氨基酸潔膚霜│同1-A                             │            │
│  │    │(綠白)      │                                  │            │
│  ├──┼──────┼─────────────────┼──────┤
│  │2-B │氨基酸潔膚霜│同1-B                             │            │
│  │    │(灰藍)      │                                  │            │
├─┼──┼──────┼─────────────────┼──────┤
│3 │3-A │荳蔻美膚液  │Tech Source Kariflore             │            │
│  │    │(綠白)      │France By Hedyun Yenchow Lab      │            │
│  │    │            │(Tech Source Kariflore France)    │            │
│  ├──┼──────┼─────────────────┼──────┤
│  │3-B │荳蔻美膚液  │同1-B                             │            │
│  │    │(灰藍)      │                                  │            │
├─┼──┼──────┼─────────────────┼──────┤
│4 │4-A │荳蔻美膚霜  │同3-A                             │            │
│  │    │(綠白)      │                                  │            │
│  ├──┼──────┼─────────────────┼──────┤
│  │4-B │荳蔻美膚霜  │同1-B                             │            │
│  │    │(灰藍)      │                                  │            │
├─┼──┼──────┼─────────────────┼──────┤
│5 │5-A │再生眼膠    │Tech Source Kariflore             │            │
│  │    │(綠白)      │France By Pikar Lab               │            │
│  ├──┼──────┼─────────────────┼──────┤
│  │5-B │再生眼膠    │同1-B                             │            │
│  │    │(灰藍)      │                                  │            │
├─┼──┼──────┼─────────────────┼──────┤
│6 │6-A │精華液      │同1-A                             │            │
│  │    │(綠白)      │                                  │            │
│  ├──┼──────┼─────────────────┼──────┤
│  │6-B │精華液      │Tech Source Bewin                 │            │
│  │    │(灰藍)      │France By Bewin Lab               │            │
│  │    │            │(Bewin Chaville Paris France)     │            │
├─┼──┼──────┼─────────────────┼──────┤
│7 │7-A │晶瑩美膚霜  │同3-A                             │            │
│  │    │(綠白)      │                                  │            │
│  ├──┼──────┼─────────────────┼──────┤
│  │7-B │晶瑩美膚霜  │同1-B                             │成分列為藥品│
│  │    │(灰藍)      │                                  │含藥化粧品  │
├─┼──┼──────┼─────────────────┼──────┤
│8 │8-A │修護日晚霜  │同1-A                             │            │
│  │    │(綠白)      │                                  │            │
│  ├──┼──────┼─────────────────┼──────┤
│  │8-B │修護日晚霜  │同1-B                             │含藥化粧品  │
│  │    │(灰藍)      │                                  │            │
├─┼──┼──────┼─────────────────┼──────┤
│9 │9-A │晶陽潤膚霜  │同1-A                             │含藥化粧品  │
│  │    │(綠白)      │                                  │            │
│  ├──┼──────┼─────────────────┼──────┤
│  │9-B │晶陽潤膚霜  │同1-B                             │含藥化粧品  │
│  │    │(灰藍)      │                                  │            │
├─┼──┼──────┼─────────────────┼──────┤
│10│10-A│美白粉底乳  │同1-A                             │含藥化粧品  │
│  │    │(綠白)      │                                  │            │
│  ├──┼──────┼─────────────────┼──────┤
│  │10-B│美白粉底乳  │同1-B                             │含藥化粧品  │
│  │    │(灰藍)      │                                  │            │
└─┴──┴──────┴─────────────────┴──────┘
附表二
┌────┬──────┬────────────┬────┬──────┐
│編    號│品        名│製造商                  │輸    入│冒 用 商 標 │
│        │            │                        │許可字號│            │
├─┬──┼──────┼────────────┼────┼──────┤
│1 │1-A │明旻優挺美健│美國FITNESS LABORATORIES│00000000│            │
│  │    │            │(GMP)                   │        │            │
│  ├──┼──────┼────────────┼────┼──────┤
│  │1-B │蕾迪雅      │同上                    │同上    │(向明旻購入)│
│  │    │挺健膠囊    │                        │        │            │
├─┼──┼──────┼────────────┼────┼──────┤
│2 │2-A │明旻顧體康  │美國GOLDEN LIFE         │00000000│            │
│  │    │S.O.D       │ENTERPRISES INC(GMP)    │        │            │
│  ├──┼──────┼────────────┼────┼──────┤
│  │2-B │蕾迪雅      │美國GOLDEN LIFE CORP（GM│00000000│(私製)      │
│  │    │S.O.D錠     │P）                     │        │FITNESS     │
│  │    │            │                        │        │LABORATORIES│
├─┼──┼──────┼────────────┼────┼──────┤
│3 │3-A │明旻強安健  │同上                    │00000000│            │
│  │    │深海魚蛋白錠│                        │        │            │
│  ├──┼──────┼────────────┼────┼──────┤
│  │3-B │蕾迪雅麗美錠│美國FITNESS LABORATORIES│同上    │(私製)      │
│  │    │深海魚蛋白  │(GMP)                   │        │FITNESS     │
│  │    │            │                        │        │LABORATORIES│
├─┼──┼──────┼────────────┼────┼──────┤
│4 │4-A │明旻        │美國G.S CORPORATION(GMP)│00000000│            │
│  │    │綺筠健體美  │                        │        │            │
│  ├──┼──────┼────────────┼────┼──────┤
│  │4-B │蕾迪雅健美膠│同上                    │同上    │(私製)無    │
│  │    │囊          │                        │        │            │
├─┼──┼──────┼────────────┼────┼──────┤
│5 │5-A │明旻        │美國G.S CORPORATION(GMP)│00000000│            │
│  │    │綺筠宜體麗  │                        │        │            │
│  ├──┼──────┼────────────┼────┼──────┤
│  │5-B │蕾迪雅宜麗膠│同上                    │同上    │(私製)無    │
│  │    │囊          │                        │        │            │
├─┼──┼──────┼────────────┼────┼──────┤
│6 │6-A │明旻        │美國FITNESS LABORATORIES│00000000│            │
│  │    │益體康高纖  │(GMP)                   │        │            │
│  ├──┼──────┼────────────┼────┼──────┤
│  │6-B │蕾迪雅享受  │同上                    │同上    │(向明旻購入)│
├─┼──┼──────┼────────────┼────┼──────┤
│7 │7-A │明旻        │美國GOLDEN LIFE         │00000000│            │
│  │    │優-CE       │ENTERPRISE INC(GMP)     │        │            │
│  ├──┼──────┼────────────┼────┼──────┤
│  │7-B │蕾迪雅      │美國FITNESS LAB.C(GMP)  │同上    │(私製)      │
│  │    │優-CE軟膠囊 │                        │        │FITNESS     │
│  │    │            │                        │        │LABORATORIES│
├─┼──┼──────┼────────────┼────┼──────┤
│8 │8-A │明旻        │美國G.S CORPORATION(GMP)│00000000│            │
│  │    │護體優      │                        │        │            │
│  ├──┼──────┼────────────┼────┼──────┤
│  │8-B │蕾迪雅      │同上                    │00000000│(私製)無    │
│  │    │松果腺素    │                        │        │            │
├─┼──┼──────┼────────────┼────┼──────┤
│9 │9-A │明旻護體優強│同上                    │00000000│            │
│  │    │貓爪藤      │                        │        │            │
│  ├──┼──────┼────────────┼────┼──────┤
│  │9-B │蕾迪雅強體素│同上                    │同上    │(私製)無    │
│  │    │貓爪藤膠囊  │                        │        │            │
├─┼──┼──────┼────────────┼────┼──────┤
│10│10-A│明旻        │同上                    │00000000│            │
│  │    │顧安樂      │                        │8       │            │
│  ├──┼──────┼────────────┼────┼──────┤
│  │10-B│碧妥鈣骨力  │同上                    │同上    │(向明旻購入)│
│  │    │            │                        │        │            │
├─┼──┼──────┼────────────┼────┼──────┤
│11│11-A│明旻        │同上                    │00000000│            │
│  │    │護安樂      │                        │05      │            │
│  ├──┼──────┼────────────┼────┼──────┤
│  │11-B│碧妥顧欣安葡│同上                    │同上    │(向明旻購入)│
│  │    │萄子膠囊    │                        │        │            │
├─┼──┼──────┼────────────┼────┼──────┤
│12│12-A│明旻        │美國FITNESS LABORATORIES│00000000│            │
│  │    │宜體優      │(GMP)                   │49      │            │
│  ├──┼──────┼────────────┼────┼──────┤
│  │12-B│蕾迪雅      │同上                    │同上    │(向明旻購入)│
│  │    │慎好康膠囊  │                        │        │            │
├─┼──┼──────┼────────────┼────┼──────┤
│13│13-A│明旻        │同上                    │00000000│            │
│  │    │金益安康    │                        │        │            │
│  ├──┼──────┼────────────┼────┼──────┤
│  │13-B│蕾迪雅      │同上                    │同上    │(向明旻購入)│
│  │    │寧甘寶膠囊  │                        │        │            │
└─┴──┴──────┴────────────┴────┴──────┘
附表三
┌──┬──────────────┬──────┬───────────┐
│編號│ 物　　　品　　　名　　　稱 │數　　　　量│備　　　　　　　　　註│
├──┼──────────────┼──────┼───────────┤
│1   │晶陽潤膚霜                  │3箱(691瓶)  │                      │
├──┼──────────────┼──────┼───────────┤
│2   │晶瑩美膚霜                  │3箱(1721瓶) │                      │
├──┼──────────────┼──────┼───────────┤
│3   │修護日晚霜                  │4箱(1470瓶) │                      │
├──┼──────────────┼──────┼───────────┤
│4   │粉底乳                      │5箱(1101瓶) │                      │
├──┼──────────────┼──────┼───────────┤
│5   │美白（粉底乳）              │9箱         │                      │
│    │                            │每箱702盒   │                      │
├──┼──────────────┼──────┼───────────┤
│6   │隔離霜（即晶陽潤膚霜）      │8箱         │                      │
│    │                            │每箱254盒   │                      │
├──┼──────────────┼──────┼───────────┤
│7   │日霜                        │6箱         │                      │
│    │                            │每箱371盒   │                      │
├──┼──────────────┼──────┼───────────┤
│8   │晶瑩美膚霜(散裝)            │8袋         │                      │
├──┼──────────────┼──────┼───────────┤
│9   │蕾迪雅產品 (化粧品部分，每種│1箱         │其中關於附表一編號7-B │
│    │5盒)                        │            │、8-B 、9-A 、9-B 、10│
│    │                            │            │-A、10-B部分之化粧品。│
│    │                            │            │（與附表三編號13、附表│
│    │                            │            │四編號14共1 箱）      │
├──┼──────────────┼──────┼───────────┤
│10  │蕾迪雅化粧品及健康食品      │2 箱        │其中關於附表一編號7-B │
│    │                            │            │8-B 、9-A 、9-B 、10-A│
│    │                            │            │、10-B部分之化粧品。  │
│    │                            │            │（與附表三編號14、附表│
│    │                            │            │四編號15號共2箱）     │
├──┼──────────────┼──────┼───────────┤
│11  │蕾迪雅健康食品、化粧品展示品│2箱         │其中關於附表一編號7-B │
│    │                            │            │B 、9-A 、9-B 、10-A、│
│    │                            │            │10-B部分之化粧品。    │
│    │                            │            │（與附表三編號15、附表│
│    │                            │            │四編號16號共2箱）     │
├──┼──────────────┼──────┼───────────┤
│12  │蕾迪雅化粧品                │1箱         │其中關於附表一編號7-B │
│    │                            │            │8-B 、9-A 、9-B 、10-A│
│    │                            │            │、10-B部分之化粧品。  │
│    │                            │            │（與附表三編號16號物品│
│    │                            │            │共1箱）               │
├──┼──────────────┼──────┼───────────┤
│13  │蕾迪雅產品 (化粧品部分，每種│1箱         │附表三編號9 以外之其他│
│    │5盒)                        │            │化粧品。              │
│    │                            │            │（與附表三編號9 、附表│
│    │                            │            │四編號14物品共1 箱）  │
├──┼──────────────┼──────┼───────────┤
│14  │蕾迪雅化粧品及健康食品      │2 箱        │附表三編號10以外之其他│
│    │                            │            │化粧品。              │
│    │                            │            │（與附表三編號10、附表│
│    │                            │            │四編號15號物品共2箱） │
├──┼──────────────┼──────┼───────────┤
│15  │蕾迪雅健康食品、化粧品展示品│2箱         │附表三編號11以外之化粧│
│    │                            │            │品。                  │
│    │                            │            │（與附表三編號11、附表│
│    │                            │            │四編號16號物品共2 箱）│
├──┼──────────────┼──────┼───────────┤
│16  │蕾迪雅化粧品                │1箱         │附表三編號12以外之化粧│
│    │                            │            │品。（與附表三編號12物│
│    │                            │            │品共1箱）             │
├──┼──────────────┼──────┼───────────┤
│17  │荳蔻美膚液                  │6箱(1024瓶) │                      │
├──┼──────────────┼──────┼───────────┤
│18  │荳蔻美膚霜                  │3箱(1101瓶) │                      │
├──┼──────────────┼──────┼───────────┤
│19  │潔膚霜                      │6箱(937瓶)  │                      │
├──┼──────────────┼──────┼───────────┤
│20  │再生眼膠                    │2箱(920瓶)  │                      │
├──┼──────────────┼──────┼───────────┤
│21  │精華液                      │11箱(1120盒)│                      │
├──┼──────────────┼──────┼───────────┤
│22  │精華液                      │1箱(88盒)   │                      │
├──┼──────────────┼──────┼───────────┤
│23  │卸粧乳                      │4箱(760瓶)  │                      │
├──┼──────────────┼──────┼───────────┤
│24  │卸粧乳                      │1箱(189瓶)  │                      │
├──┼──────────────┼──────┼───────────┤
│25  │卸粧乳                      │1箱(77瓶)   │                      │
├──┼──────────────┼──────┼───────────┤
│26  │蕾迪雅化粧品痘霜            │1箱         │                      │
│    │                            │每箱816盒   │                      │
├──┼──────────────┼──────┼───────────┤
│27  │荳液（荳蔻美膚液）          │7箱         │                      │
│    │                            │每箱158盒   │                      │
├──┼──────────────┼──────┼───────────┤
│28  │卸粧霜                      │13箱        │                      │
│    │                            │每箱190盒   │                      │
├──┼──────────────┼──────┼───────────┤
│29  │粉底乳                      │13箱        │                      │
│    │                            │每箱150盒   │                      │
├──┼──────────────┼──────┼───────────┤
│30  │克利果（卸粧乳）            │10箱        │                      │
│    │                            │每箱190條   │                      │
├──┼──────────────┼──────┼───────────┤
│31  │電腦主機(營業用)            │2部         │                      │
├──┼──────────────┼──────┼───────────┤
│32  │電腦螢幕                    │1個         │                      │
├──┼──────────────┼──────┼───────────┤
│33  │商品銷售統計表              │1冊         │                      │
├──┼──────────────┼──────┼───────────┤
│34  │合庫轉存名冊                │1冊         │                      │
├──┼──────────────┼──────┼───────────┤
│35  │會計傳票                    │1冊         │                      │
├──┼──────────────┼──────┼───────────┤
│36  │獎金彙總表                  │1冊         │                      │
├──┼──────────────┼──────┼───────────┤
│37  │聯合信用卡處理中心資料      │1冊         │                      │
├──┼──────────────┼──────┼───────────┤
│38  │蕾迪雅公司產品              │1箱         │                      │
├──┼──────────────┼──────┼───────────┤
│39  │分銷商申請契約書            │7冊         │                      │
├──┼──────────────┼──────┼───────────┤
│40  │分銷商明細表                │5冊         │                      │
├──┼──────────────┼──────┼───────────┤
│41  │會員帳號明細                │8冊         │                      │
├──┼──────────────┼──────┼───────────┤
│42  │廣告傳單品                  │1本         │                      │
├──┼──────────────┼──────┼───────────┤
│43  │蕾迪雅事業制度規章          │1冊         │                      │
├──┼──────────────┼──────┼───────────┤
│44  │蕾迪雅化粧品價目表          │1本         │                      │
├──┼──────────────┼──────┼───────────┤
│45  │蕾迪雅事業手冊              │1本         │                      │
├──┼──────────────┼──────┼───────────┤
│46  │蕾迪雅訂購單                │5本         │                      │
├──┼──────────────┼──────┼───────────┤
│47  │電腦主機、印表機、鍵盤      │各1項       │                      │
├──┼──────────────┼──────┼───────────┤
│48  │磁碟片                      │9片         │                      │
├──┼──────────────┼──────┼───────────┤
│49  │1-3月份銷售表               │1本         │                      │
├──┼──────────────┼──────┼───────────┤
│50  │1-3月業績移轉表             │1本         │                      │
├──┼──────────────┼──────┼───────────┤
│51  │蕾迪雅化粧品制度表          │1本         │                      │
├──┼──────────────┼──────┼───────────┤
│52  │產品名稱                    │1本         │                      │
├──┼──────────────┼──────┼───────────┤
│53  │公司營利事業登記證(影本)    │1本         │                      │
├──┼──────────────┼──────┼───────────┤
│54  │銷貨資料化粧品製造書籍      │1箱         │                      │
├──┼──────────────┼──────┼───────────┤
│55  │客戶資料進銷貨資料          │2箱         │                      │
├──┼──────────────┼──────┼───────────┤
│56  │MINOGA攪拌壓縮製造機器      │1台         │                      │
├──┼──────────────┼──────┼───────────┤
│57  │化粧品製造充填機器          │1台         │                      │
├──┼──────────────┼──────┼───────────┤
│58  │藥品、化粧品研磨製造機器    │1台         │                      │
├──┼──────────────┼──────┼───────────┤
│59  │收縮模製造機器              │1台         │                      │
├──┼──────────────┼──────┼───────────┤
│60  │打印機                      │1台         │                      │
├──┼──────────────┼──────┼───────────┤
│61  │大冰箱（內含物品）          │1台         │                      │
├──┼──────────────┼──────┼───────────┤
│62  │小型充填機器                │1台         │                      │
├──┼──────────────┼──────┼───────────┤
│63  │蕾迪雅化粧品包裝紙          │13箱        │                      │
└──┴──────────────┴──────┴───────────┘
附表四
┌──┬──────────────┬──────┬───────────┐
│編號│ 物　　　品　　　名　　　稱 │數　　　　量│備　　　　　　　　　註│
├──┼──────────────┼──────┼───────────┤
│ 1  │顧欣安                      │1箱(162盒)  │                      │
├──┼──────────────┼──────┼───────────┤
│ 2  │安神樂及EC-L                │1箱內含     │                      │
│    │                            │安神樂56盒  │                      │
│    │                            │EC-L 19盒   │                      │
├──┼──────────────┼──────┼───────────┤
│ 3  │麗美錠、S.O.D、強體素       │1箱         │                      │
├──┼──────────────┼──────┼───────────┤
│ 4  │強體素、S.O.D               │1箱內含     │                      │
│    │                            │強體素40盒  │                      │
│    │                            │S.O.D 40盒  │                      │
├──┼──────────────┼──────┼───────────┤
│ 5  │健美纖、幾丁                │1箱內含     │                      │
│    │                            │健美纖59盒  │                      │
│    │                            │幾丁61瓶    │                      │
├──┼──────────────┼──────┼───────────┤
│ 6  │蓋骨力                      │1箱(80盒)   │                      │
├──┼──────────────┼──────┼───────────┤
│ 7  │蓋骨力、寧甘寶              │1箱內含     │                      │
│    │                            │蓋骨力55盒  │                      │
│    │                            │寧甘寶25盒  │                      │
├──┼──────────────┼──────┼───────────┤
│ 8  │寧甘寶                      │1箱(80盒)   │                      │
├──┼──────────────┼──────┼───────────┤
│ 9  │慎好康                      │1箱(80盒)   │                      │
├──┼──────────────┼──────┼───────────┤
│10  │享受、慎好康                │1箱內含     │                      │
│    │                            │享受60盒    │                      │
│    │                            │慎好康20盒  │                      │
├──┼──────────────┼──────┼───────────┤
│11  │EC-L                        │1箱(220盒)  │                      │
├──┼──────────────┼──────┼───────────┤
│12  │挺健、慎好康                │1箱內含     │                      │
│    │                            │挺健60盒    │                      │
│    │                            │慎好康20盒  │                      │
├──┼──────────────┼──────┼───────────┤
│13  │享受、寧甘寶、慎好康、顧欣安│1箱         │                      │
│    │、幾丁、挺健、EC-L          │            │                      │
├──┼──────────────┼──────┼───────────┤
│14  │蕾迪雅產品(每種5盒)         │1箱         │其中關於保健食品部分。│
│    │                            │            │（併參附表三編號14）  │
├──┼──────────────┼──────┼───────────┤
│15  │蕾迪雅化粧品及健康食品      │2箱         │其中關於保健食品部分。│
│    │                            │            │（併參附表三編號15號）│
├──┼──────────────┼──────┼───────────┤
│16  │蕾迪雅健康食品、化粧品展示品│2箱         │其中關於保健食品部分。│
│    │                            │            │（併參附表四編號16號）│
├──┼──────────────┼──────┼───────────┤
│17  │蕾迪雅生化科技產品（健康食品│1箱         │                      │
│    │）                          │            │                      │
└──┴──────────────┴──────┴───────────┘
附表五
┌──┬──────────────┬──────┬───────────┐
│編號│ 物　　　品　　　名　　　稱 │數　　　　量│備　　　　　　　　　註│
├──┼──────────────┼──────┼───────────┤
│1   │眼膠                        │3箱         │                      │
│    │                            │每箱567盒   │                      │
├──┼──────────────┼──────┼───────────┤
│2   │潔膚霜                      │6箱         │                      │
│    │                            │每箱160盒   │                      │
├──┼──────────────┼──────┼───────────┤
│3   │精華液                      │4箱         │                      │
│    │                            │每箱112盒   │                      │
├──┼──────────────┼──────┼───────────┤
│4   │氨基酸                      │23箱        │                      │
│    │                            │每箱160條   │                      │
└──┴──────────────┴──────┴───────────┘
